臺灣高等法院刑事判決
110年度上訴字第1703號
上  訴  人  臺灣新北地方檢察署檢察官
上  訴  人  
即  被  告  陳彥翔


選任辯護人  翁方彬律師
            呂冠勳律師
上  訴  人  
即  被  告  陳彥霖



選任辯護人  葉慶人律師
            楊偉毓律師
            林祐增律師
上  訴  人  
即  被  告  徐智勇



選任辯護人  許語婕律師
上  訴  人  
即  被  告  張泯桓




選任辯護人  邱榮英律師(法律扶助律師)          
上列上訴人等因被告等違反毒品危害防制條例等案件，不服臺灣
新北地方法院109年度原訴字第53號、109年度訴字第762號，中
華民國110年3月10日第一審判決（起訴案號：臺灣新北地方檢察
署109年度偵字第16892號、第18857號、第23968號；追加起訴案
號：臺灣新北地方檢察署109年度偵字第20142號），提起上訴，
本院判決如下：
    主  文
原判決關於丙○○、甲○○及乙○○犯如附表一編號一部分暨定應執行刑部分均撤銷。
丙○○共同販賣第三級毒品，處有期徒刑捌年捌月，並應於刑之執
行前，令入勞動場所，強制工作參年。
甲○○共同販賣第三級毒品，處有期徒刑壹年拾月。
乙○○共同販賣第三級毒品，處有期徒刑參年柒月。
甲○○未扣案之犯罪所得新臺幣壹仟柒佰元及乙○○未扣案之犯罪所
得新臺幣壹仟參佰元均追徵其價額。
其他上訴駁回。
丙○○上開撤銷改判部分與上訴駁回部分所處之刑，應執行有期徒
刑拾陸年肆月，並應於刑之執行前，令入勞動場所強制工作參年
。
甲○○上開撤銷改判部分與上訴駁回部分所處之刑，應執行有期徒
刑貳年肆月。
乙○○上開撤銷改判部分與上訴駁回部分所處之刑，應執行有期徒
刑肆年。
    事  實
一、丙○○（微信暱稱「阿騰」）與丁○○為兄弟，其等與孫郡澤（
    微信暱稱「噓我就爛」）、甲○○（微信暱稱「勇」）、乙○○
    （綽號「麻吉」）、林吉祥（微信暱稱「刀﹝圖案﹞」）、陳
    威廷（微信暱稱「大象﹝圖案﹞」）、鄭宇辰(綽號「小辰」
    ，由檢察官另案偵辦中）、真實姓名、年籍均不詳綽號「阿
    豪」之成年人（下稱「阿豪」）均明知愷他命、4-甲基甲基
    卡西酮（下稱4-MMC）、甲基-N ,N-二甲基卡西酮、3,4亞甲
    基雙氧苯基乙基胺丁酮、芬納西泮及硝甲西泮（起訴書漏載
    ）均係毒品危害防制條例第2條第2項第3 款所規範之第三級
    毒品，不得販賣。
二、丙○○竟基於發起、主持、操縱、指揮以實施最重本刑逾5年
    有期徒刑之販賣第三級毒品罪為手段、具有持續性、牟利性
    之結構性犯罪組織及意圖販賣第三級毒品以營利之犯意，於
    民國109年3月間發起販賣第三級毒品愷他命及含有4-MMC、
    甲基-N ,N-二甲基卡西酮、3,4 亞甲基雙氧苯基乙基胺丁酮
    、芬納西泮及硝甲西泮成分之毒品咖啡包（下稱毒品咖啡包
    ）以營利之販毒組織，並陸續招募甲○○、乙○○、陳威廷、林
    吉祥、孫郡澤、鄭宇辰及「阿豪」等人加入，而丁○○、孫郡
    澤、甲○○、陳威廷、林吉祥、乙○○、鄭宇辰及「阿豪」等人
    則基於參與犯罪組織及意圖販賣第三級毒品以營利之犯意，
    加入丙○○所成立之販毒組織，成為販毒組織之成員，而與丙○○共同基於意圖販賣第三級毒品以營利之犯意聯絡，由丁○○
    於不詳時間自真實姓名、年籍均不詳之人取得愷他命及上開
    成分之毒品咖啡包，放置於丁○○所居住之臺北市○○區○○○路0
    段00巷00弄0號鐵皮屋倉庫（與門牌號碼臺北市○○區○○街00
    號為相連通之建築物，下稱福州街鐵皮屋倉庫）內，並將愷
    他命事先分裝為1公克為夾鏈袋1包裝；陳威廷、乙○○及「阿
    豪」在丙○○安排下於後述銷售據點擔任俗稱「控臺」之角色
    ，負責以販毒集團所使用如附表二編號18至20所示之工作機
    內通訊軟體微信暱稱「新X 竹」、「瘋殼子」作為販賣毒品
    時聯絡買家之工具；林吉祥及甲○○在丙○○安排下擔任俗稱「
    小蜜蜂」之角色，負責外出與買家交易毒品並收取價金；鄭
    宇辰及於109年4月29日前不詳時間加入之孫郡澤在丙○○安排
    下擔任不定時自福州街鐵皮屋倉庫將愷他命及毒品咖啡包移
    至銷售地點進行補貨之工作。孫郡澤於使用微信暱稱「噓我
    就爛」接獲集團成員共用之微信暱稱「瘋殼子」通知銷售據
    點須補貨時，即與丁○○聯繫，並駕駛車牌號碼000-0000號白
    色自用小客車至福州街鐵皮屋倉庫向丁○○領取愷他命及毒品
    咖啡包，再將領得之愷他命及毒品咖啡包載送至林吉祥出面
    所承租位於新北市○○區○○○街000 巷0弄0號4樓402室套房之
    銷售據點（下稱後竹圍街銷售據點），丙○○另要求擔任「小
    蜜蜂」之林吉祥及甲○○完成交易返回後竹圍街銷售據點後，
    應將販毒價金交付予擔任「控臺」之陳威廷、乙○○，「控臺
    」乙○○、陳威廷應於記帳完畢後，再連同記帳紙及將當日販
    毒所得投遞至丙○○位於臺北市○○區○○路0段00號5樓之信箱內
    予丙○○，再由丙○○將之交付予丁○○，之後發放薪水予乙○○、
    陳威廷、甲○○、林吉祥及孫郡澤等人，以此分工方式，完成
    毒品交易。嗣乙○○、陳威廷與附表一所示之人，共同基於販
    賣第三級毒品之犯意聯絡，於附表一所示時、地，由乙○○、
    陳威廷與附表一「購毒者」欄所示之人聯絡，達成以附表一
    所示價格販賣附表一所示毒品之合意後，即由林吉祥、甲○○
    ，騎乘車牌號碼000- 0000號、000-0000號普通重型機車外
    出至約定地點向附表一「購毒者」所示之人交付附表一所示
    毒品，並收取販毒價金而完成交易，並將販毒所得經乙○○、
    陳威廷繳回丙○○並轉交丁○○（各次參與行為人詳如附表一所
    示）。
三、適甲○○及陳威廷為警持搜索票於109年5月15日，在後竹圍街
    銷售據點扣得如附表二編號1至14所示之物；陳威廷於同（1
    5）日為警於新北市○○區○○○街000巷0弄0號後之防火巷扣得
    如附表二編號15至21所示之物；孫郡澤於同（15）日為警持
    搜索票於其車牌號碼000-0000號自用小客車上扣得如附表二
    編號22至25所示之物及於其位在新北市○○區○○○路0段00號11
    樓住處扣得如附表二編號26所示之物；丁○○為警持搜索票同
    （15）日在福州街鐵皮屋倉庫扣得如附表二編號27至37所示
    之物；林吉祥於109年5月28日為警持搜索票在宜蘭縣○○鄉○○
    路0段000號扣得如附表二編號38所示之物；丙○○於109年6月
    4日為警持搜索票在新北市○○區○○○路0段000號7樓扣得如附
    表二編號39至43所示之物，始循線查悉上情(孫郡澤、林吉
    祥、陳威廷業經原審判決有罪確定)。
四、案經內政部警政署刑事警察局移送及新北市政府警察局新莊
    分局、臺北市政府警察局南港分局報告臺灣新北地方檢察署
    檢察官偵查起訴及追加起訴。
    理  由
壹、證據能力
一、按刑事訴訟法第156條第1項規定，被告之自白，非出於強暴
    、脅迫、利誘、詐欺、疲勞訊問、違法羈押或其他不正之方
    法，且與事實相符者，得為證據，被告之自白必須出於其任
    意性時，始有證據能力。查被告丁○○於109年5月15日7 時42
    分許接受員警詢問時，係經其自行選任之辯護人到場陪同而
    接受詢問，且警員採一問一答方式進行，被告丁○○為連續陳
    述之回答，更表示於警詢中所言係在自由意識下所為，有10
    9年5月15日調查筆錄在卷可查，其於109年5月15日晚間19時
    6分許接受檢察官訊問時，亦有辯護人陪同在場而接受訊問
    ，倘被告丁○○於警詢時若確實遭到警察以不法方式取供，衡
    情其於檢察官訊問時即可提出員警不法取供之抗辯，然其在
    臺灣新北地方檢察署接受訊問時，非但未表示於警詢時有遭
    非法取供，且於偵查中仍得針對檢察官之個別提問逐一回答
    ，有109年5月15日訊問筆錄在卷可查，足見被告丁○○於警詢
    及偵查中之陳述，係基於自由意思所為，其警詢時及偵查中
    所為之自白，確係出於其任意性而為之，得作為證據。
二、按被告以外之人於偵查中向檢察官所為之陳述，除顯有不可
    信之情況者外，得為證據，刑事訴訟法第159條之1第2項定
    有明文。查證人即被告丁○○、甲○○、乙○○、同案被告陳威廷
    、林吉祥、孫郡澤、證人黃薇羽、劉思妤、周郁珊以證人身
    分證述，在偵查中向檢察官所為之陳述，經具結擔保其信憑
    性，並無顯不可信之情況，且於原審審理時，已基於證人地
    位、經合法具結、並在賦予被告及其選任辯護人對質詰問機
    會之情形下為證述，且無顯不可信之情事，被告丁○○、甲○○
    、乙○○、同案被告陳威廷、林吉祥、孫郡澤、證人黃薇羽、
    劉思妤、周郁珊於偵查中向檢察官所為之證述，自應有證據
    能力。至被告丙○○之辯護人雖認被告甲○○、乙○○、同案被告
    陳威廷、林吉祥、孫郡澤之證述具同一性、重複累積證據，
    然被告甲○○、乙○○、同案被告陳威廷、林吉祥、孫郡澤證述
    之內容係其親身觀察體驗之內容，並非累積證據，按之上揭
    規定，本有證據能力，經合法調查後，採為判斷依據，於法
    並無不合。
三、按被告以外之人於審判外之言詞或書面陳述，除法律有規定者外，不得作為證據；法院或檢察官得囑託醫院、學校或其他相當之機關、團體為鑑定，或審查他人之鑑定，並準用第203 條至第206 條之1 規定；其須以言詞報告或說明時，得命實施鑑定或審查之人為之，刑事訴訟法第159 條第1 項、第208 條第1 項分別定有明文。是法院或檢察官依刑事訴訟法第208 第1 項之規定，囑託鑑定機關所出具之鑑定報告，應屬刑事訴訟法第206 條第1 項之鑑定報告，為傳聞法則之例外，而囑託包括檢察官直接囑託及概括指定而由警察機關逕送鑑定之情形。查內政部警政署刑事警察局109年6月29 日刑鑑字第0000000000號、第0000000000號、第000000000 0號鑑定書，均係該局依檢察機關概括授權執行鑑定職務所出具之書面鑑定報告，依刑事訴訟法第159 條第1 項立法理由及同法第208 條第1 項準用同法第206 條第1 項規定，即具有證據能力。被告丁○○之辯護人主張該等鑑定書不具例行性而無證據能力云云，並非足採。
四、按以錄影設備拍攝之照片或影像，係依機器之功能，攝錄實
    物形貌而形成，非屬人類意思表達之言詞或書面陳述，不在
    傳聞證據之範疇，其有無證據能力，與一般物證相同，視取
    得證據之合法性及有無依法踐行證據之調查程序而定，至於
    該影像是否堪以採信，即其證明力如何，則屬事實審法院採
    證認事之職權（最高法院105年度台上字第687號判決意旨參
    照）。查監視器影像係以攝影機之功能所攝錄之影像，另警
    員為蒐證而拍攝之相片，乃警員以相機之功能作用，機械性
    攝錄犯罪現場之外觀形貌所形成之圖像，拍攝之場域亦非私
    人場所或其他隱私活動，尚無證據證明屬違法取得之證據，
    且與證明本案待證事實有關連，並經原審及本院審理時依法
    踐行證據調查之調查程序，應認具有證據能力，被告丙○○之
    辯護人主張前揭照片無證據能力云云，並不足採。
五、至於其餘資以認定本案犯罪事實之非供述證據，亦查無違反
    法定程序取得之情形，依刑事訴訟法第158條之4反面規定，
    應具證據能力。　　
貳、實體方面
一、認定有罪之理由
　㈠關於被告甲○○及乙○○部分
　　如附表一所示之參與犯罪組織及販賣第三級毒品之犯行，業
    據被告甲○○及乙○○於警詢、偵查中、原審羈押訊問、準備程
    序、審理時及本院審理時均坦承不諱，核與證人即共同被告
    丁○○於偵查中之證述、同案被告孫郡澤、甲○○、陳威廷、林
    吉祥及乙○○於偵查中、原審審理時之證述（被告丁○○部分見
    109年度偵字第16892號偵查卷【下稱偵字16892卷】一第363
    至373頁、被告孫郡澤部分見偵字16892卷一第211至217、27
    3至281頁、原審109年度聲羈字第164號卷【下稱聲羈164卷
    】第63至65頁、偵字16892卷二第77至87、245至253 頁、原
    審109年度原訴字第53號卷【下稱原訴卷】一第55至57、187
    、191頁、卷二第356至387頁、卷三第55頁；被告甲○○部分
    見偵字16892卷一第65至75、113至127頁、聲羈164卷第55至
    57頁、偵字16892卷二第155至159、161至165、233至239頁
    、原訴卷一第59至61、186、191頁、卷二第263至271頁、卷
    三第56頁；被告陳威廷部分見偵字16892卷一第131至140、1
    95至207頁、聲羈164卷第59至61頁、偵字16892卷二第63至7
    1、137至138、149、175至179頁、原訴卷一第63至65、186
    、191頁、卷二第224至247頁、卷三第56頁；被告林吉祥部
    分見原審109年度聲羈字第185號卷【下稱聲羈185卷】第14
    至16頁、偵字16892卷二第125至129、203至207 頁、原訴卷
    一第83至85、187、191頁、卷二第248 至262 頁、卷三第56
    頁；被告乙○○部分見偵字16892卷二第27至35、113至118、1
    87至197、333至334頁、原訴卷一第218、221頁、卷二第339
    至355頁、卷三第56頁）大致相符，且經證人即查獲現場人
    黃薇羽、證人即購毒者劉思妤、周郁珊於偵查中之證述在卷
    （見偵字16892卷一第25至27、57至59、409至417頁、卷二
    第105至107頁），並有臺灣新北地方法院109年聲搜字第761
    號、第911號搜索票、自願受搜索同意書、內政部警政署刑
    事警察局搜索扣押筆錄暨扣押物品目錄表、新北市政府警察
    局新莊分局搜索扣押筆錄暨扣押物品目錄表、扣押物品清單
    、指認犯罪嫌疑人紀錄表、同案被告陳威廷扣案手機中微信
    聯絡人資料翻拍照片、證人周郁珊手機中微信暱稱「新X 竹
    」聯絡人資料翻拍照片、同案被告陳威廷扣案手機中與暱稱
    「阿騰」之微信對話紀錄翻拍照片、被告丁○○扣案手機中微
    信對話紀錄翻拍照片、查獲被告甲○○、同案被告陳威廷現場
    及扣案物照片、同案被告陳威廷遭查扣之記帳筆記本及記帳
    紙翻拍照片、查獲同案被告孫郡澤現場及扣案物照片、查獲
    被告丁○○現場及扣案物品照片、查獲被告甲○○之監視器影像
    翻拍照片、查獲被告乙○○之監視器影像翻拍照片、車輛詳細
    資料報表、戊○○（丙○○、丁○○之父）己身一親等資料查詢結
    果、員警蒐證共犯鄭宇辰之監視器影像翻拍照片、員警蒐證
    之監視器影像翻拍照片、員警蒐證之監視器影像翻拍照片、
    被告甲○○與證人周郁珊、劉思妤交易毒品照片、後竹圍街銷
    售據點租約影本、查獲被告丁○○於重慶南路鐵皮屋倉庫內之
    查扣證物位置示意圖、內政部警政署刑事警察局109年6月29
    日刑鑑字第0000000000號、第0000000000號、第0000000000
    號鑑定書、內政部警政署刑事警察局109年8月24日刑偵三一
    字第1090090166號函暨所附員警職務報告及蒐證光碟、新北
    市政府警察局海山分局109年8月27日新北警海刑字第109395
    9448號函暨所附監視器影像截圖等件在卷可稽（見109年度
    偵字第18857號偵查卷【下稱偵字18857卷】第379至387、38
    9、391至397、399、401至405、415至419、423至427、431
    至435、437至443、455至459、463至467、471至503、559至
    609頁、偵字16892卷一第141、163至170、171至175、265 
    至270、341至353、355至360、427至431頁、卷二第37至49
    、51、99至101、211、277至286、305至307、309至316、31
    9至328、335、343至349、355頁、109年度偵字第20142號偵
    查卷【下稱偵字20142卷】第21至23頁、109年度訴字第762
    卷【下稱訴字卷】第85至89、97至111頁），足認被告甲○○
    及乙○○之自白與事實相符，應堪採信。
　㈡被告丙○○、丁○○部分
　　訊據被告丙○○矢口否認有何販賣第三級毒品及發起、主持、操縱、指揮犯罪組織之犯行，辯稱：伊不是微信裡的「阿騰」，也不知道「大寶」是誰，但聽共同被告陳述應是老闆云云。被告丙○○之辯護人為被告丙○○辯護稱：原判決認定被告丙○○為販毒集團指揮者，最主要的是依據同案被告於偵查、審判中供述，但吸毒之人、販毒之人，本就意志薄弱，精神萎靡不堪，為了減輕其刑做不實之供述或不實供出上手可能性極大，而租約無法證明係被告丙○○付租金、押租金。而被告丙○○住在○○區○○○路，離販毒平台3公里，離後竹圍街有17.5公里，若被告丙○○確為指揮者，控臺人員應會把贓款、帳冊、加機油發票部分送到被告丙○○住處，況警方至被告丙○○居所搜索也無查獲帳冊、「小蜜蜂」加油發票或贓款。另共犯指稱被告丙○○是販毒集團首腦，但此為供述同一性累積，不能作為補強證據云云；被告丁○○固坦承扣案毒品咖啡包及愷他命係警方在福州街鐵皮屋內扣得之事實，惟矢口否認有何販賣第三級毒品及參與犯罪組織之犯行，辯稱：因與「大寶」有賭博債務糾紛，伊欠「大寶」30幾萬元，「大寶」說要將扣案毒品咖啡包及愷他命寄放在伊這裡，「大寶」還威脅說知道伊家在哪，說借放過陣子就會提走云云。被告丁○○之辯護人為被告丁○○辯護稱：附表一編號1部分，被告丁○○之女友黃薇羽雖於偵查中供述看過被告丁○○販賣愷他命，但完全未說明於何時、何地看到被告丁○○販賣愷他命、有無看到被告丁○○交付愷他命給「小辰」、有無看到共犯結構運作，或看到被告丁○○是否為本件補貨行為人或是在福州街放置毒品、負責交付毒品行為。就附表一編號2至5部分所販賣是毒品咖啡包，但證人黃薇羽之證詞已無法證明被告丁○○有販賣毒品咖啡包情況，且附表一編號3至5部分，員警提出之監視翻拍照片，只看到鄭宇辰進入重慶南路鐵皮屋中，孫郡澤進去的地方是後竹圍街，說鄭宇辰與同案被告孫郡澤都是補貨的欠缺結合性及關聯性之證據。而附表一編號5發生為109年5月4日，但警方提出之現場監視器畫面，是同案被告孫郡澤109年5月6日進去重慶南路後馬上再去後竹圍街，在此之前沒有同時進去後竹圍街及重慶南路，另外證人孫郡澤之證述自109年4月底、5月初，開始幫被告丁○○送貨，但員警蒐證之監視器影像翻拍照片僅攝得同案被告孫郡澤有於1 09年5月6日去三重後竹圍街，且其偵查與審判之證述，亦有不一。被告丁○○雖曾自白販賣毒品之情事，但沒有其他證據補強，這樣之自白在本案當中亦無法作為認定云云。惟查：
　⒈甲○○及陳威廷為警持搜索票於109年5月15日，在後竹圍街銷售據點扣得如附表二編號1至14所示之物；陳威廷於同（15）日為警於新北市○○區○○○街000巷0弄0號後之防火巷扣得如附表二編號15至21所示之物；孫郡澤於同（15）日為警持搜索票於其車牌號碼000-0000號自用小客車上扣得如附表二編號22至25所示之物及於其位在新北市○○區○○○路0段00號11樓住處扣得如附表二編號26所示之物；丁○○為警持搜索票同（15）日在福州街鐵皮屋倉庫扣得如附表二編號27至37所示之物；林吉祥於109年5月28日為警持搜索票在宜蘭縣○○鄉○○路0段000號扣得如附表二編號38所示之物；丙○○於109年6月4日為警持搜索票在新北市○○區○○○路0段000號7樓扣得如附表二編號39至43所示之物等情，業據被告丁○○、丙○○於警詢、偵查中、原審聲請羈押訊問時及準備程序時供述在卷（見訴字卷第53至54頁），並有臺灣新北地方法院109年聲搜字第761號、第911號搜索票、自願受搜索同意書、內政部警政署刑事警察局搜索扣押筆錄暨扣押物品目錄表、新北市政府警察局新莊分局搜索扣押筆錄暨扣押物品目錄表、查獲被告甲○○、同案被告陳威廷現場及扣案物照片、同案被告陳威廷遭查扣之記帳筆記本及記帳紙翻拍照片、查獲同案被告孫郡澤現場及扣案物照片、查獲被告丁○○現場及扣案物品照片、查獲被告丁○○於重慶南路鐵皮屋倉庫內之查扣證物位置示意圖等件在卷可稽（見偵字18857卷第379至387、389、391 至397、399、401至405、415至419、423至427、431至435、437至443、455至459、463至467頁、偵字16892卷一第163至170、174至175 頁、265至270、315至319、341至353、卷二第355頁），而前揭扣案之愷他命及毒品咖啡包均含有第三級毒品成分（各該包裝、數量及所含第三級毒品成分詳見附表二編號1 至3 、15至17、24至26、28至29所示），有內政部警政署刑事警察局109年6月29日刑鑑字第0000000000號、第0000000000號、第0000000000號鑑定書等件在卷可查（見偵字16892 卷二第277至286頁），此等事實首堪認定。
　⒉又於109年3月間，證人即被告甲○○、乙○○、同案被告陳威廷
    、林吉祥、孫郡澤、鄭宇辰及「阿豪」等人陸續加入販賣第
    三級毒品愷他命及毒品咖啡包以營利之販毒組織，被告甲○○
    、乙○○與同案被告孫郡澤、陳威廷、林吉祥及「阿豪」有以
    後竹圍街銷售據點作為販賣第三級毒品咖啡包及愷他命之銷
    售據點，被告乙○○、同案被告陳威廷及「阿豪」以「瘋殼子
    」、「新x 竹」為「控臺」聯繫買家，被告甲○○、同案被告
    林吉祥為「小蜜蜂」外出送貨予買家並收取價金，同案被告
    孫郡澤接替鄭宇辰擔任為後竹圍街銷售據點進行補貨之工作
    ，其等先後以此方式共同販售愷他命或毒品咖啡包予如附表
    一所示之對象等情（各該次販售毒品之行為人，詳附表一所
    示），業據證人即被告甲○○及乙○○、證人即同案被告陳威廷
    、林吉祥、孫郡澤、於偵查中及原審審理時證述明確，且有
    證人劉思妤、周郁珊於偵查中證述在卷(見偵字16892卷一第
    25至27、57至59、卷二第105至107頁)，並有證人周郁珊手
    機中微信暱稱「新X 竹」聯絡人資料翻拍照片、查獲被告甲○○與證人周郁珊於109年4月15日、同年月29日進行毒品交易
    之監視器影像翻拍照片、查獲被告乙○○之監視器影像翻拍照
    片、乙○○車牌號碼000-0000號普通重型機車之車輛詳細資料
    報表、員警蒐證共犯鄭宇辰於福州街鐵皮屋出入之監視器影
    像翻拍照片、員警蒐證之監視器影像翻拍照片、員警蒐證後
    竹圍街銷售據點、林吉祥與證人周郁珊於109年5月2日進行
    毒品交易之監視器影像翻拍照片、被告甲○○與證人周郁珊、
    劉思妤交易毒品照片及後竹圍街銷售據點租約影本等件在卷
    可參（見偵字18857卷第39至45、559、603至609頁、偵字16
    892卷一第427至431頁、卷二第41至49、51、309至316、322
    至328、343至349頁），此部分事實亦堪認定。
  ⒊而被告丁○○以福州街鐵皮屋倉庫放置毒品咖啡包及愷他命並
    分裝愷他命而提供愷他命及毒品咖啡包作為前揭後竹圍街銷
    售據點之人加以販售之用等情，茲分述如下：
　⑴被告孫郡澤及鄭宇辰先後則替後竹圍街銷售據點補貨，供被
    告甲○○、乙○○、陳威廷、林吉祥、「阿豪」販售毒品咖啡包
    及愷他命予買家，並完成附表一所示之毒品交易等情，業如
    前述。
　⑵證人即同案被告孫郡澤於偵查中證稱：伊於109年4月底、5 
    月初，開始幫被告丁○○從臺北市中正區重慶南路那邊鐵皮屋
    拿去三重後竹圍街給被告甲○○、同案被告陳威廷、林吉祥及
    另一個不知道的人，是用手機微信軟體「瘋殼子」賣愷他命
    跟咖啡包，補貨流程是由「瘋殼子」那邊先跟伊聯絡剩餘多
    少數量，伊再回報給被告丁○○，評估是否需要送貨，若需要
    就會叫伊去找被告丁○○拿毒品送去後竹圍街給「瘋殼子」的
    人，伊交付之愷他命都是已分裝好每1公克1包（見偵字1689
    2卷一第273至277頁）；後竹圍街控臺會用手機微信帳號「
    瘋殼子」跟伊聯絡，說後竹圍街剩下多少愷他命跟毒品咖啡
    包，伊收到後，就知道要補貨，就用微信暱稱「噓我就爛」
    跟被告丁○○即微信暱稱「大彥」說要去找被告丁○○，被告丁○○就知道是要補貨的意思，伊到福州街找被告丁○○之後，被
    告丁○○會抓要送多少貨，拿毒品咖啡包跟愷他命叫伊送，被
    告丁○○會把這些東西包在一起，伊拿上車後就直接塞到車子
    的夾層裡，送到後竹圍街（見偵字16892卷二第83、247至25
    1頁）；伊去臺北市○○區○○○路0段00巷00弄0號鐵皮屋那邊，
    通常是被告丁○○拿毒品咖啡包和愷他命給伊，有時候被告丁○○跟丙○○都在，伊就把東西拿到三重後竹圍街，交給「控臺
    」被告乙○○、同案被告陳威廷或林吉祥，如果這3個人不在
    ，伊會把毒品咖啡包跟愷他命放到套房內就走（見偵字1689
    2卷二第81頁）等語。
  ⑶被告丁○○於警詢時供稱：警方扣得之大量愷他命、咖啡 包都
    是伊所有，伊販賣予他人愷他命是以每公克1,700元至18,00
    元不等價錢售出，另毒品咖啡包是以每包300元至500元不等
    價錢售出，伊有拿毒品咖啡包給孫郡澤等語（見偵16892卷
    一第290、293頁）；於偵查中供承：警方於109年5月15日0
    時59分持搜索票在○○區○○○路0段00巷00弄0號鐵皮屋內扣得
    愷他命24包及毒品咖啡包3,357包，愷他命1克賣1,700元或1
    ,800元，毒品咖啡包是每包賣300元到500元，微信暱稱「噓
    我就爛」是同案被告孫郡澤，一個禮拜平均會來拿一次，同
    案被告孫郡澤都跟伊拿毒品咖啡包，一次大概拿50或100包
    咖啡包等語（見偵字16892 卷一第363至367頁）。
  ⑷證人即被告丁○○之女朋友黃薇羽於偵查中證稱：被告丁○○有
    在販售愷他命，因為伊看到桌上有磅秤，也看過被告丁○○在
    ○○街00號丁○○房間內分裝到密封袋後去秤，之後會拿分裝好
    的愷他命下樓，被告丁○○下去後會馬上上來。伊之前有在房
    間内發現毒品咖啡包時，有問過被告丁○○為什麼這些東西越
    來越多，但被告丁○○要伊不要問等語（見偵字16892 卷一第
    413至415頁）。
  ⑸又共犯鄭宇辰於109年4月16日、同年月20日、同年月22日、
    同年月24日、同年月28日、同年5月6日先後進入福州街鐵皮
    屋內，另同案被告孫郡澤於109年5月6日亦有進入福州街鐵
    皮屋內，共犯鄭宇辰及同案被告孫郡澤自福州街鐵皮屋離去
    時均有攜帶包裹等情，此有員警蒐證共犯鄭宇辰之監視器影
    像翻拍照片、員警蒐證之監視器影像翻拍照片等件在卷可憑
    （見偵字16892卷二第309至316、348至349頁）。
  ⑹綜合上開證據，足認被告丁○○確有以福州街鐵皮屋倉庫放置
    愷他命及毒品咖啡包，並自行將愷他命分裝1克為1包，提供
    愷他命及毒品咖啡包予鄭宇辰、孫郡澤，繼而供後竹圍街銷
    售據點以微信暱稱「瘋殼子」、「新x 竹」販賣給買家等情
    ，亦堪認定。
　⑺被告丁○○之辯護人雖辯稱：證人黃薇羽未曾證述被告丁○○有
    販賣毒品咖啡包，且亦未證述於何時、何地看到被告丁○○販
    賣愷他命、交付愷他命給「小辰」或為本件補貨或在福州街
    放置毒品、負責交付毒品行為，且附表一編號三至五部分，
    員警提出之監視翻拍照片，只看到鄭宇辰進入重慶南路鐵皮
    屋中，孫郡澤進去的地方是後竹圍街，說鄭宇辰與同案被告
    孫郡澤都是補貨的欠缺結合性及關聯性之證據，被告丁○○雖
    曾自白販毒，並無補強證據云云，顯然切割證據，而為評價
    ，自非可採。
　⑻至被告丁○○雖曾於警詢及偵查中供稱愷他命及毒品咖啡包係於109年1月初及同年4月間向綽號「大寶」之人購買等情（見偵字16892卷一第291、365頁），惟被告丁○○於原審準備程序、審理時及本院審理時均否認愷他命及毒品咖啡包為其所有，改稱愷他命及毒品咖啡包係「大寶」寄放等情，則被告丁○○此部分供述前後不一，尚難認定，是僅得認被告丁○○係自不詳之人取得扣案之毒品，併予說明。
　⒋又被告丙○○即為微信暱稱「阿騰」之人，其於109年3月間發
    起販賣第三級毒品愷他命及毒品咖啡包以營利之販毒組織，
    陸續招募證人即被告甲○○、乙○○、同案被告陳威廷、林吉祥
    、孫郡澤、鄭宇辰及「阿豪」等人加入上開販毒組織，並安
    排被告乙○○、同案被告陳威廷及「阿豪」以「瘋殼子」、「
    新x 竹」為「控臺」聯繫買家，被告甲○○、同案被告林吉祥
    為「小蜜蜂」外出送貨予買家並收取價金，同案被告孫郡澤
    接替鄭宇辰擔任為後竹圍街銷售據點進行補貨之工作等人事
    管理，且負責發放薪水、決定毒品售價及收取販毒所得等帳
    務，茲分述如下：
　⑴證人即同案被告陳威廷於偵查中及原審審理時之證述
　①同案被告陳威廷於偵查中證稱：伊會加入販毒組織是因為缺
    錢，伊問被告甲○○有沒有賺錢的工作，被告甲○○說可以去問
    被告丙○○，伊用微信問被告丙○○，也有當面跟被告丙○○談過
    ，被告丙○○介紹伊去三重後竹圍街跟同案被告林吉祥搭配賣
    愷他命及毒品咖啡包，被告丙○○有用微信跟伊談薪水，印象
    中是每天薪水1,400元或1,500元，當日業績超過6萬元，薪
    水變兩倍，工作內容是用工作手機的微信發賣愷他命及毒品
    咖啡包的廣告，工作手機是放在後竹圍街402室套房裡，被
    告丙○○說廣告內容只要發歡迎光臨營業中就可以，被告丙○○
    也告訴伊愷他命跟毒品咖啡包要賣多少價格，也有叫伊要記
    帳，伊是參考被告乙○○怎麼記帳就跟著記，當同案被告孫郡
    澤拿愷他命跟毒品咖啡包給伊時，伊會先點數量並記在帳上
    。伊也會把油錢寫在每天的帳裡，附上同案被告林吉祥、被
    告甲○○加油發票，然後直接從當天收入裡把油錢給同案被告
    林吉祥、被告甲○○，是「阿騰」也就是被告丙○○說油錢直接
    由當天收入裡拿走。被告丙○○會跟伊收販毒的獲利，同案被
    告林吉祥、被告甲○○外送回來之後，會把現金交給伊，伊會
    記帳並把現金放在櫃子裡，下班時把帳跟錢包再一起拿去臺
    北市中正區的某個公寓的信箱，就是員警於109年6月3日帶
    我去現場指認所交付販毒所得及記帳紙的信箱（按：即臺北
    市○○區○○路0 段00號5 樓之信箱），微信暱稱阿騰之人，就
    是被告丙○○一個禮拜或10天會拿薪資袋到後竹圍街租屋處樓
    下，打微信電話叫伊等下去拿薪水，薪資袋上會寫總金額，
    如果有人不在，去外送，伊會幫忙拿薪水並放在桌上等語（
    見偵字16892卷一第203、205頁、卷二第67、69、177至178
    頁）。
　②於原審審理時證稱：被告丙○○能夠決定伊能否加入，是被告
    丙○○安排伊作「控臺」，被告丙○○有說上班是接電話、不能
    遲到、獎金、上班時間、薪水發放等上班要素，被告丙○○有
    薪水一天約1,400元，業績超過6萬元薪水兩倍。被告丙○○有
    跟伊說過販賣毒品收到的款項，包在薪資袋裡面，放在臺北
    市中正區某處一個信箱中，伊不記得地址，但知道怎麼走。
    伊等差不多10天領一次薪水，是被告丙○○用微信打電話給伊
    ，被告丙○○會到樓下，伊等再下去拿，原本是一週領一次，
    後來改為10天領一次，被告丙○○的微信暱稱是阿騰等語（見
    原訴卷二第226至227、234至235、238、240至243頁)。
　⑵證人即被告甲○○於偵查中及原審審理時之證述
　①被告甲○○於偵查中證稱：伊有一次吃飯認識「阿騰」即被告
    丙○○，伊問被告丙○○有沒有工作可以做，被告丙○○就叫伊當
    小蜜蜂，負責送毒品，並安排伊去後竹圍街賣毒品，老闆的
    微信暱稱是「阿騰」，應該是被告丙○○，伊有看過被告丙○○
    幾次，被告丙○○會來後竹圍街這邊發薪水，伊每天薪水1,70
    0元或1,800元，阿騰有說如果當天業績有賣到6萬元，薪水
    會變成2 倍，薪水是10天左右領一次，老闆阿騰即被告丙○○
    會拿薪水到後竹圍街，通常伊回去時都是看到薪水在桌子上
    ，伊比較少跟丙○○接觸到，伊是聽同案被告陳威廷說來發薪
    水的是阿騰即被告丙○○等語（見偵字16892 卷一第123 至12
    5 頁）。
　②於原審審理時證稱：伊透過被告丙○○加入販毒團體，「阿騰
    」就是被告丙○○，一開始請被告丙○○介紹工作，有加被告丙○○的微信，加微信時知道被告丙○○就是「阿騰」，伊第一次
    與被告丙○○吃飯，因為缺錢有問被告丙○○有無工作可以做，
    伊參與販毒都向控臺即同案被告陳威廷領取薪水，被告丙○○
    沒有直接發薪水給伊，伊回去三重區後竹圍街時，錢都在桌
    上了等語（見原訴卷二第263至266 、270至271頁）。
　⑶被告乙○○於偵查中及原審審理時之證述
　①被告乙○○於偵查中證稱：109年3月中，「阿騰」找伊加入的
    ，伊會認識「阿騰」是因為跟被告甲○○去吃飯時認識，該次
    飯局還有同案被告陳威廷、林吉祥、小辰，還有其他不認識
    的人，「阿騰」找伊加入賣愷他命及毒品咖啡包，是去後竹
    圍街賣，一開始早班跟晚班的搭配是「阿騰」分配的，伊跟
    被告甲○○一起做早班，同案被告陳威廷跟林吉祥做晚班，伊
    跟同案被告陳威廷是控臺，伊跟「阿騰」說伊不能出去跑，
    因為伊有當車手的案件，所以「阿騰」安排伊當控臺，被告
    甲○○跟同案被告林吉祥是當小蜜蜂去外面交易，愷他命、毒
    品咖啡包價格怎麼算，是「阿騰」透過微信告訴伊，毒品咖
    啡包1包500元，愷他命價格不一定，「阿騰」會告訴伊等變
    動的價格，約1克1,500元到2,000元之間，也曾遇過「阿騰
    」告訴伊等如果客人一次買5克愷他命，可以便宜500元。伊
    會在和晚班陳威廷共用的筆記本上記帳，被告甲○○送貨回來
    會立刻把現金給伊，伊立刻記帳並把現金放在桌上，晚班要
    來之前會把帳跟錢整理好，並跟晚班對點剩下的愷他命及毒
    品咖啡包數量，交接給晚班，帳會從筆記本上撕下來跟錢一
    起拿去「阿騰」在○○區○○路0 段00號5 樓的信箱，要下班後
    立刻過去投信箱，信箱投遞位置就是販毒所得信箱位置照片
    （按：即臺北市○○區○○路0 段00號5樓之信箱）所示，同案
    被告林吉祥、被告甲○○外送的油錢從帳裡拿，但需要給收據
    並記在帳上，應該是「阿騰」告訴伊外送油錢可以直接從帳
    裡拿，「阿騰」跟伊談薪水，每天底薪1,300元到1,500元，
    業績兩倍的話，薪水也會加倍，一個禮拜領一次薪水，「阿
    騰」會把薪水給伊等，有時是伊等各自去找「阿騰」拿，但
    「阿騰」比較常拿薪水到後竹圍街來給伊等，「阿騰」會用
    微信叫伊等下去領薪水，小辰偶爾會幫「阿騰」把薪水拿來
    給伊等，伊有在「丁○○手機13人微信群組」內，群組內的「
    阿騰」就是找伊加入的「阿騰」，「阿騰」就是被告丙○○等
    語（見偵字16892卷二第113至117、189 、191、193、195頁
    ）等語。
　②於原審審理時證稱：工作內容是「阿騰」安排的，有跟「阿
    騰」談過薪水，「阿騰」會把薪水給伊等，有時候是伊等各
    自去找「阿騰」拿，但「阿騰」比較常拿薪水到後竹圍街來
    給伊等，「阿騰」會用微信叫伊等下去拿，伊會把帳從筆記
    本撕下來，跟錢一起拿去給「阿騰」在汀洲路的信箱，該事
    務是「阿騰」安排的，帳與錢都要交給「阿騰」等語（見原
    訴卷二第349至351頁）。
　⑷證人即同案被告林吉祥於偵查中及原審審理時之證述：
　①同案被告林吉祥於偵查中證稱：伊在109年3月中加入販毒集
    團，是同案被告孫郡澤帶伊去見被告丙○○，幫伊跟被告丙○○
    說要找工作，被告丙○○叫同案被告孫郡澤幫伊安排工作，因
    為當時已經有「控臺」了，所以請伊做「小蜜蜂」，負責送
    貨，薪水比較多，同案被告孫郡澤叫伊先租好後竹圍街套房
    402室，租好之後伊把鑰匙先放房間裡，將鑰匙交給早班的
    人，伊跟同案被告陳威廷搭配上晚班，由同案被告陳威廷當
    「控臺」，伊負責依照同案被告陳威廷指示去交易愷他命跟
    毒品咖啡包。被告丙○○曾到後竹圍街租屋處附近，打給同案
    被告陳威廷，叫同案被告陳威廷下樓，另外還有一次是被告
    丙○○打同案被告陳威廷的微信叫伊下樓問伊後竹圍街的租約
    最短期限是何時，被告丙○○想換地方租，但因為伊不知道把
    租約放到哪裡去，被告丙○○叫伊先打給房仲問看看可否提前
    解約，伊後來找不到租約，有請同案被告陳威廷幫伊跟被告
    丙○○說會跟房仲聯絡，不過還沒聯絡。一開始同案被告孫郡
    澤帶伊去見被告丙○○之前，有先大概說薪水會是多少，見到
    被告丙○○後，被告丙○○有再跟伊講一次每天的薪水金額以及
    可以領雙倍薪水還有會砍半薪的情形，被告丙○○有跟伊說當
    「控臺」的薪水是1,300元或1,400元，出去外面跑的人可以
    拿1,700元，所以伊跟被告丙○○說我想要去外面跑，就是負
    責送毒品咖啡包跟愷他命，同案被告陳威廷有說可以從販毒
    所得中拿油錢，需要提供加油發票，伊薪水是被告丙○○發的
    ，是同案被告陳威廷轉交的，10天領一次薪水，伊會記哪一
    天業績薪水可以領2倍，被告丙○○跟同案被告陳威廷都有提
    過當天業績超過6萬5千元薪水可以領2倍，當天業績沒達到3
    萬5 千元的話，薪水減半，伊也有直接去找西門町那邊找被
    告丙○○領薪水過1、2次等語（見偵字16892卷二第127至128
    、204至207頁）。
　②於原審審理時證稱：伊跟同案被告孫郡澤是朋友，伊問同案
    被告孫郡澤有無工作能做，才認識被告丙○○，被告丙○○介紹
    伊擔任小蜜蜂，負責安排工作的事，三重區後竹圍街是伊去
    租的，好像是被告丙○○直接跟伊說的，伊透過同案被告陳威
    廷知道被告丙○○處理薪水的部分，第一次領薪水時，是被告
    丙○○透過同案被告陳威廷發薪水給伊，其他都是被告丙○○直
    接發薪水給伊，被告丙○○會來承租處即三重區後竹圍街，用
    信封袋包給伊，是10天領一次薪水，伊會記哪一天業績的薪
    水可以領2倍，被告丙○○跟同案被告陳威廷都有提過當天業
    績超過6萬5千元薪水可以領2倍，伊也有直接去找被告丙○○
    領薪水過1、2次，阿騰是丙○○等語（見原訴卷二第249至252
    、254至257頁)。
　⑸證人即同案被告孫郡澤於偵查中證稱：一開始找伊加入的是被告丙○○，被告丙○○問伊能否幫忙做事，伊同意後才知道是要幫忙補貨，也就是幫被告丁○○把毒品送去後竹圍街給「瘋殼子」那邊的人，被告丙○○叫伊去福州街（臺北市○○區○○○路0 段00巷00弄0號那邊），看誰在那邊，通常都是被告丁○○拿愷他命及毒品咖啡包給伊，有時候被告丁○○跟丙○○都在，伊把給伊的東西拿到三重後竹圍街，交給「控臺」乙○○、陳威廷或林吉祥，如果這3個人不在，伊會把毒品咖啡包跟愷他命放到套房內就走，薪水是被告丙○○給伊的，被告丙○○說要看瘋殼子那邊賣的業績來算薪水，10天領一次，目前只領過一次9,000元，是109年5月10日或同年月11日被告丙○○在福州街給伊的，伊有在被告丁○○手機13人微信群組截圖的群組內，其中有一個阿騰是丙○○。後來同案被告林吉祥想找工作，伊介紹同案被告林吉祥認識被告丙○○等語（見偵字16892卷二第81、83、251、275、279頁)。
　⑹基上，被告甲○○、乙○○、同案被告陳威廷、林吉祥及孫郡澤均一致證述其等係經被告丙○○告知薪水條件、工作內容而於109年3月間加入從事本案販毒行為，並由被告丙○○安排其等工作職位，並發給販毒工作之薪水，被告丙○○並會拿薪水至後竹圍街銷售據點，由仍在銷售據點之成員下樓領取薪水，微信暱稱「阿騰」之人即為被告丙○○，被告陳威廷及乙○○亦均證稱被告丙○○會告知毒品價格，規定「控臺」須紀錄販毒所得並扣除油錢等帳列，並連同販毒所得投遞至丙○○前揭戶籍地之信箱內等情。
　⑺而被告丙○○於員警蒐證之期間，分別於109年4月22日0時3分
    許、109年5月2日2時22分許、12時24分許駕駛車牌號碼000-
    0000號自用小客車，至新北市○○區○○○街000 巷、○○路0 段0
    0巷口路邊臨停，被告乙○○、同案被告陳威廷再自後竹圍街
    銷售據點下樓出現與被告丙○○見面、接觸等情，有新北市政
    府警察局海山分局109年8月27日新北警海刑字第1093959448
    號函暨所附監視器影像截圖共25張在卷可查（見訴字卷第97
    至111頁），此與被告甲○○、同案被告陳威廷及林吉祥等人
    證述每10日向被告丙○○領一次薪水，且被告丙○○會拿薪水至
    後竹圍街銷售據點，由仍在銷售據點之成員下樓領取薪水等
    節亦相吻合，益徵被告甲○○、乙○○、同案被告陳威廷及林吉
    祥及孫郡澤前揭證述微信暱稱「阿騰」之人為被告丙○○，且
    被告丙○○對後竹圍街銷售據點之成員及被告孫郡澤發放販毒
    薪水等節，堪信屬實。
　⑻微信暱稱「阿騰」之人有對同案被告陳威廷告稱「加油記得
    讓外務同仁附發票給你」、「你們晚班上班開始，T調整為1
    :1700/5:1600 ，記得發降價廣告」等情，有同案被告陳威
    廷扣案手機中與暱稱「阿騰」之微信對話紀錄翻拍照片3 張
    在卷可查（見偵字16892 卷一第171 至173 頁）。而同案被
    告陳威廷於偵查中證稱：扣案iphoneX手機內與微信暱稱「
    阿騰」對話截圖編號1到編號3是伊跟被告丙○○的對話內容，
    被告丙○○說「加油記得讓外務同仁附發票給你」就是指小蜜
    蜂出去交易毒品咖啡包跟愷他命時，油錢可以直接從他們交
    易拿到的販毒所得支付，只要拿發票跟剩下的販毒所得給伊
    ，伊會記在帳上，他說「T調整為1:1700/5:1600 ，記得發
    降價廣告」意思是T指愷他命，「1:1700/5:1600 」是指1克
    愷他命算1,700元，一次買5克愷他命的話，1克可以算1,600
    元等語（見偵字16892卷二第178頁），是前揭微信對話紀錄
    亦與同案被告陳威廷及被告乙○○前揭所證述被告丙○○決定毒
    品價格並規定小蜜蜂之油錢於檢附發票後可以直接自販毒所
    得中拿取等節，及同案被告林吉祥證稱小蜜蜂可以檢附發票
    後，直接從販毒所得中拿油錢等語之內容相同，更可證明被
    告甲○○、乙○○、同案被告陳威廷、林吉祥及孫郡澤前揭證述
    內容，應為可採。
　⑼而微信暱稱「阿騰」之人亦有邀請被告丁○○、微信暱稱「（
    大象圖案）」、「霍爾」、「豪」、「阿寰」、「（刀圖案
    ）」、「唐宇」、「阿哲」、「育」、「吳京」、「狂獅」
    加入並創建該13人之微信群組，更發送「誰幫我拉一下勇」
    、「明天下午4點開始休息，清點後投庫，回家整理休息，
    晚上6點餐廳集合！」、「隔天12號的早上10點正常上班，
    另外我會調整幾位同仁的早晚班，我會私底下個別通知，早
    晚班的調整就在12號早上10點直接執行」等訊息，有被告丁○○扣案手機中微信對話紀錄翻拍照片6 張在卷可查（見偵字
    16892卷一第355至360頁）。同案被告孫郡澤於偵查中證稱
    ：伊有在丁○○手機13人微信群組內，帳號暱稱為「阿哲」等
    語（見偵字16892卷二第251頁）；被告甲○○於偵查中證稱：
    陳威廷的微信暱稱是一隻大象圖案，林吉祥的是一把刀的圖
    案等語（見偵字16892 卷二第237頁）；同案被告陳威廷於
    偵查中證稱：伊微信暱稱是大象貼圖等語（見偵字16892 卷
    二第67頁）；同案被告林吉祥於偵查中證稱：微信暱稱大象
    圖案是陳威廷，微信暱稱「勇」是甲○○等語（見偵字16892
    卷二第205頁）；被告乙○○於偵查中證稱：伊有在丁○○手機1
    3人微信群組內，群組會講到賣愷他命跟毒品咖啡包的事情
    ，微信暱稱「勇」是甲○○等語（見偵字16892 卷二第195 頁
    ），顯見前開群組係由微信暱稱「阿騰」之人邀請被告丁○○
    、孫郡澤、陳威廷、林吉祥、乙○○等人加入而建立，再商請
    他人邀被告甲○○加入該群組，微信暱稱「阿騰」之人更於該
    群組內之「控臺」即被告陳威廷、「小蜜蜂」即被告林吉祥
    、甲○○及運貨之孫郡澤在內之成員告知調整排班、何時休息
    而決定販毒集團之分工及行動等情，益見被告甲○○、乙○○、
    同案被告陳威廷、林吉祥及孫郡澤證稱微信暱稱「阿騰」之
    人即被告丙○○安排其等工作職位、被告丙○○為「老闆」等節
    ，可認為真。
　⑽佐以被告丙○○於109年6月2日偵查中供稱：臺北市○○區○○路0
    段00號5樓之戶籍地是爸媽居住，家中三兄弟，伊排行最小
    ，大哥丁○○5月初租約到期，才搬到○○街00號住，二哥是陳
    彥翰，在菲律賓工作，已經在菲律賓待半年以上，伊從109
    年3月25日起在新北市○○區○○○路0段000號7樓租屋，陸續搬
    東西過去，在還沒完全搬過去之前，主要是住在戶籍地等語
    （見偵字20142卷第81至82頁）；於原審準備程序時供稱：
    於109年間○○路戶籍地址就是伊與父母所住的地方，之後伊
    與朋友有在外面租房子即○○○路0段000號7樓，但還是以○○路
    為重等語（見訴字卷第50、53至54頁），又被告丙○○及丁○○
    之父戊○○育有3子，依序分別為長男丁○○、次男陳彥翰、三
    男丙○○等情，有戊○○己身一親等資料查詢結果1份存卷可考
    （見偵字16892卷二第211頁），可知被告丙○○於109年間仍
    主要居住在上揭戶籍地，該址亦為其父戊○○所居住，其二哥
    陳彥翰於本案案發時已有一段時日不在國內等情。而微信暱
    稱「阿騰」之人曾於109年5月14日以微信通訊軟體向被告丁○○傳送「回來把鑰匙拿給爸爸」之訊息，有被告丁○○扣案手
    機中微信對話紀錄翻拍照片3張在卷可憑（見偵字16892卷一
    第358至360頁），顯見「阿騰」與被告丁○○均稱呼「爸爸」
    之人同住在一處，且「阿騰」要求被告丁○○將鑰匙交付予被
    告丁○○亦稱呼「爸爸」之人，則上開微信暱稱「阿騰」之人
    自應為被告丙○○無訛。被告丙○○雖否認為微信暱稱「阿騰」
    之人云云，應屬事後卸責之詞，自不足採。
　⑾綜合上情，足認被告丙○○確為微信暱稱「阿騰」之人，其有
    向被告陳威廷、甲○○、乙○○、林吉祥、孫郡澤、綽號「小辰
    」及「阿豪」之人告知薪水條件、工作內容而招募其等加入
    販毒組織，並安排其等工作職位於後竹圍街銷售據點販賣愷
    他命及毒品咖啡包，並發給販毒工作之薪水而為本案販毒行
    為，並從事指揮、調度販毒組織成員，再將自被告陳威廷或
    乙○○投遞至其戶籍地信箱內之販毒所得給予被告丁○○等情，
    均堪認定。
　⑿被告丁○○基於販賣之本意而交付毒品咖啡包或愷他命予同案
    被告孫郡澤，自須回收相對應之毒品「代價」，惟被告丁○○
    於交付毒品之時，未向同案被告孫郡澤收取價金，而係後續
    向被告丙○○拿取販毒款項乙情，有如前述，再佐以被告丁○○
    亦在前揭被告丙○○指揮、調度後竹圍街銷售據點成員之群組
    內，被告丁○○亦知悉所交付販賣之毒品咖啡包及愷他命係供
    前揭後竹圍街銷售據點之人進行販售之用等情，亦堪認定。
    　
　⒌關於被告丁○○及丙○○違犯組織犯罪防制條例部分：
　⑴組織犯罪防制條例第3條第1項前段與後段，分別就「發起、
    主持、操縱或指揮」犯罪組織之人，和單純「參與」犯罪組
    織之人，所為不同層次之犯行，分別予以規範，並異其刑度
    ，前者較重，後者較輕，係依其情節不同而為處遇。所謂「
    發起」即係指對於該犯罪組織之產生、成立有所倡議，且對
    於該等組織從無到有之產生具有決定性影響者，而「主持」
    則是主事把持，「操縱」係指幕後操縱，而「指揮」者是指
    雖非主持，但對於某特定任務之實現，得指使命令犯罪組織
    成員，決定行動之進退行止，與聽取號令，進而實際參與行
    動之一般成員有別。
　⑵被告丙○○於109年3月間陸續招攬被告甲○○、乙○○、同案被告
    陳威廷、林吉祥、孫郡澤、鄭宇辰及「阿豪」等人加入而發
    起販賣愷他命及毒品咖啡包之販毒組織，並安排被告乙○○、
    同案被告陳威廷、「阿豪」擔任向買家兜售毒品之「控臺」
    ，被告甲○○、同案被告林吉祥擔任送貨並收取販毒價金之「
    小蜜蜂」，鄭宇辰及被告孫郡澤擔任補貨之工作內容，並發
    給販毒集團成員薪水，及要求「控臺」繳回販毒所得，更居
    於幕後掌控，另由被告丁○○負責提供販毒組織販售愷他命及
    毒品咖啡包之貨源等情，業經認定如前，足認本案係由被告
    丙○○發起之以從事販毒營利之組織已具備3 人以上，又販賣
    第三級毒品罪之法定本刑為7年以上有期徒刑，而被告丙○○
    於109年3月間，發起該販毒組織，除被告乙○○於109年5月12
    日因入監而未再參與該犯罪組織之犯行外，其餘被告丁○○、
    孫郡澤、甲○○、陳威廷、林吉祥自加入從事販賣第三級毒品
    之犯罪組織迄於109年5月15日陸續遭檢警查獲為止，並未有
    自首或脫離該犯罪組織之情事，且該組織係由被告丙○○決定
    成員間工作事項及其內容，統一收取販毒所得並分派薪水，
    由負責擔任「控臺」被告陳威廷、乙○○、「阿豪」區分早晚
    班向買家兜售毒品，由擔任「小蜜蜂」之被告甲○○、林吉祥
    送貨予買家並收取價金，以及由被告丁○○提供毒品貨源，並
    由鄭宇辰及被告孫郡澤負責自倉庫補貨至銷售據點，顯然具
    有持續性、牟利性之有結構性組織之犯罪組織，即堪認定。
　⑶又被告丙○○透過招攬他人加入而成立本案販毒組織，而被告
    丁○○、孫郡澤、甲○○、陳威廷、林吉祥、乙○○、鄭宇辰及「
    阿豪」等人均聽從於被告丙○○之調度安排，被告丙○○自屬發
    起、主持、操縱、指揮該犯罪組織之人，而被告丁○○、甲○○
    、乙○○與同案被告陳威廷、林吉祥、孫郡澤則係參與該犯罪
    組織之人，亦堪認定。
　⒍被告丁○○及其辯護人之其餘辯解均不足採
　⑴被告丁○○雖辯稱扣案之愷他命及毒品咖啡包均係「大寶」寄放云云。惟被告丁○○確有以福州街鐵皮屋倉庫放置愷他命及毒品咖啡包，並自行將愷他命分裝1克為1包，提供愷他命及毒品咖啡包予鄭宇辰、孫郡澤，繼而供後竹圍街銷售據點以微信暱稱「瘋殼子」、「新x 竹」販賣給買家，業經認定如前，且被告丁○○於警詢及偵查中均供承：伊承認販賣毒品罪嫌，扣案之愷他命24包、咖啡包3357包是都是伊所有，愷他命是以每公克1,700元至1,800元不等價錢售出，另咖啡包是以每包300元至500元不等價錢售出等語（見偵字16892 卷一第287 、290 、365至367 頁），本院審酌一個理性之成年人，除非係遭刑求等特殊原因，否則應不會在警詢及偵查中承認自己所未做過之事實，且依經驗法則，犯罪嫌疑人於案發時之供述因較少權衡其利害得失或受他人干預，較諸事後翻異其案發之初所為之陳述為可信，被告丁○○前揭所辯，應屬事後卸責之詞，不足採信。
　⑵被告丁○○之辯護人雖辯稱：證人孫郡澤之證述前後不一，且
    證述自109年4月底、5月初開始幫被告丁○○送貨等情，且員
    警蒐證之監視器影像翻拍照片僅攝得同案被告孫郡澤有於10
    9年5月6日去三重後竹圍街，不得作為被告丁○○不利之認定
    云云。惟：
　①同案被告孫郡澤雖於偵查中證述自109年4月底、5月初開始幫
    被告丁○○送貨等情，且員警蒐證之監視器影像翻拍照片僅攝
    得同案被告孫郡澤有於109年5月6日去三重後竹圍街，然本
    件尚無證據足認本案係員警全天候24小時跟監、蒐證，自難
    認據此即認證人孫郡澤證述自109年4月底、5月初開始幫被
    告丁○○送貨為不實之證述。
　②至同案被告孫郡澤雖於原審審理時證稱：吃飯時聊天遇到被
    告甲○○、陳威廷，有詢問有無工作能做，「大寶」說有，到
    時候會再詳談，後來有一次約在某處，但見面地點為何我不
    知道，當時也有一些「大寶」的朋友，當時就有看到毒品，
    「大寶」才說幫忙送到點等語（見原訴卷二第358 、376 頁
    ），與其偵查中證述係幫被告丁○○拿愷他命及毒品咖啡包自
    中正區重慶南路鐵皮屋拿到三重後竹圍街等情不符。惟其於
    原審審理時亦證稱：伊某次回到汀州路時當時「大寶」跟被
    告丁○○有衝突，「大寶」身上有槍，威脅被告丁○○讓免費寄
    放，讓伊等去拿，「大寶」當時說把所有事情推給被告丙○○
    、丁○○，「大寶」說「阿騰」這個角色讓被告丙○○去擔等語
    （見原訴卷二第359至362 、365至367、368至370、372、38
    5、387頁）。惟於原審審理時又改口稱：不確定「大寶」跟
    「阿騰」是否為同一人，微信群組內有一個叫「阿騰」的人
    是負責跟伊等聯絡、訂立工作規定等語（見原訴字卷二第37
    3 至374 、381 至382 、385 頁），同案被告孫郡澤於同次
    審理作證時，就「大寶」跟「阿騰」是否為同一人前後證述
    不一，倘同案被告孫郡澤目睹「大寶」如何以槍脅迫被告丁○○同意寄放毒品咖啡包及愷他命，又與「阿騰」聯繫販毒工
    作內容，何以無法確認「大寶」跟「阿騰」是否為同一人？
    實難認確有「大寶」之人要求同案被告孫郡澤將責任全數推
    諉予被告丁○○，自亦難以被告孫郡澤此部分不相一致之證述
    內容，即採為有利於被告丁○○之認定。　
　⒎被告丙○○之辯護人為被告丙○○之辯解均不足採　
  ⑴被告丙○○之辯護人雖辯稱：本件共犯恐有為求減刑而誣指之
    可能云云。惟：
　①證人即被告甲○○、乙○○、同案被告陳威廷、林吉祥及孫郡澤
    於偵查、原審或偵查中均一致證述經被告丙○○告知薪水條件
    、工作內容而於109年3月間加入從事本案販毒行為，並由被
    告丙○○安排其等工作職位，並發給販毒工作之薪水，被告丙○○並會拿薪水至後竹圍街銷售據點，由仍在銷售據點之成員
    下樓領取薪水，微信暱稱「阿騰」之人即為被告丙○○，被告
    陳威廷及乙○○亦均證稱被告丙○○會告知毒品價格，規定「控
    臺」須紀錄販毒所得並扣除油錢等帳列，並連同販毒所得投
    遞至丙○○前揭戶籍地之信箱內等情，且被告丙○○分別於109
    年4月22日0時3分許、109年5月2日2時22分許、12時24分許
    駕車至新北市○○區○○○街000 巷、○○路0 段00巷口路邊臨停
    ，被告乙○○、同案被告陳威廷再自後竹圍街銷售據點下樓出
    現與被告丙○○見面、接觸等情，佐以卷內之微信對話紀錄翻
    拍照片，證人即共犯證述微信暱稱「阿騰」之人即為被告丙○○，並非不實之供述。
　②再者，本件否有「大寶」之人存在，亦屬有疑，蓋：
　Α同案被告林吉祥雖於原審審理時證稱：販毒工作實際上有另
    外一個人在指使，老闆是「大寶」，剛進去工作時被告丙○○
    有說「大寶」是老闆，「大寶」說之後出事都推給被告丙○○
    、丁○○，「大寶」說被告丁○○負責貨的事情；因為受到「大
    寶」威脅，如果出事情把責任推給丙○○、丁○○，不要講出「
    大寶」等語（見原訴卷二第249、252、257至258、261頁）
    。然其於原審羈押訊問時供稱「老闆是阿騰，阿騰叫大寶」
    等語（見聲羈字185 卷第15頁），倘被告林吉祥有意依「大
    寶」指示將販賣毒品之相關責任推卸予被告丙○○及丁○○，實
    無須主動提及「大寶」之人。
  Ｂ依前所述，同案被告孫郡澤於同次原審審理作證時，就「大
    寶」跟「阿騰」是否為同一人前後證述不一，倘同案被告孫
    郡澤目睹「大寶」如何以槍脅迫被告丁○○同意寄放毒品咖啡
    包及愷他命，又與「阿騰」聯繫販毒工作內容，何以無法確
    認「大寶」跟「阿騰」是否為同一人？
　Ｃ另共同被告乙○○於原審審理時雖以證人身分證稱：我有聽過
    「大寶」這個人，與本毒品案件有關係，但我不太清楚「大
    寶」身分為何，是聽別人講的，也不知道為何「大寶」與本
    件有關係等語（見原訴卷二第345 至346 頁），而亦曾提及
    綽號「大寶」之人，但亦未說明與本案關係為何，自難認確
    有被告孫郡澤、林吉祥、乙○○所稱綽號「大寶」之人存在。
  ⑵而同案被告林吉祥雖就是否曾向被告丙○○直接收取薪水前後
    證述不一，或曾供稱是「控臺」給的等語（見聲羈字185卷
    第15頁、原訴卷二第253 至254 頁）；或曾供稱有直接找被
    告丙○○領薪水過等語（見偵字16892 卷二第206頁、原訴卷
    二第254頁）。另共同被告甲○○於偵查中曾證稱：被告丙○○
    會來後竹圍街這邊發薪水給伊等等語（見偵字16892卷一第1
    23頁）；於原審審理時改稱：伊參與販毒都向控臺即陳威廷
    領取薪水等語（見原訴卷二第270至271頁）。其2人對於是
    否曾向被告丙○○親領薪水一事，前後證述不一，惟被告林吉
    祥及甲○○於109年3月間即加入販毒集團擔任小蜜蜂，按其於
    每周或每10日即可領取一期之薪水，至本案於109年5月15日
    為經查獲為止，所能領取之販毒報酬自非僅有1、2期而已，
    每次之領取情節即可能不同，自難僅憑此係細節上之差異，
    即謂被告林吉祥、甲○○上開證述販毒報酬係由被告丙○○發給
    乙節俱為不可採。
  ⑶被告乙○○雖於原審審理時證稱：伊不確定偵查中指認「阿騰
    」為丙○○是否正確，偵查中會指認丙○○是因為長得很像「阿
    騰」，但在法院審理時看到丙○○才發現丙○○不是「阿騰」等
    語（見原訴卷二第342 至343 、347 、353 至354 頁）。然
    被告甲○○及同案被告陳威廷於偵查中均證稱陳威廷、乙○○、
    孫郡澤、丁○○、林吉祥、阿豪、鄭宇辰跟丙○○一起吃飯喝酒
    等情(見偵字16892卷一第125頁、卷二第177頁），顯見被告
    乙○○於原審審理程序作證前，早已見過被告丙○○並曾與之聚
    餐，則被告乙○○自無將丙○○誤認「阿騰」甚或遲至原審審理
    而作證時始當庭察覺被告丙○○並非「阿騰」之可能，是被告
    乙○○上開證稱其指認錯誤等節，自無可採。
  ⑷又被告甲○○於偵查中雖曾證稱：伊知道上游老闆是阿騰，但
    阿騰的姓名好像是阿徹，不確定阿騰是不是被告丙○○，警詢
    時指認阿騰是丙○○是因為警察說陳威廷有說阿騰是丙○○，伊
    就亂指認等語（見偵字16892卷二第161 至163 頁）。然於
    同次偵查中又改稱：剛講阿騰是阿徹是緊張亂說的等語（見
    偵字16892卷二第163 頁）；於原審審理時亦證稱：偵查中
    講「阿騰是阿徹，不確定阿騰是不是丙○○」等語，是亂講的
    等語（見原訴卷二第265至266頁），且微信帳號「阿騰」之
    人為被告丙○○乙節，已如前述，被告甲○○不願供出介紹其加
    入販毒集團之友人，亦非難以想像，自難以被告甲○○未能說
    明介紹之友人為何人，即逕謂其指證被告丙○○招攬其加入販
    毒集團等節為不可信。
  ⑸被告丙○○之辯護人雖另辯稱：被告丙○○是住在○○區○○○路，離
    販毒平台3公里，離後竹圍街有17.5公里，若今天被告丙○○
    為販毒指揮者，控臺人員應會把贓款、帳冊、加機油發票部
    分送到被告丙○○住處，更何況警方至丙○○居住地搜索也沒有
    查獲帳冊，或「小蜜蜂」加油的發票或贓款云云。惟被告丙○○之於案發時主要住所並非在○○區○○○路，業如前述，則在
    被告丙○○○○區○○○路之居所並未查獲帳冊，或「小蜜蜂」加
    油的發票或贓款，自不得作為被告丙○○有利之認定。
　⑹至被告丙○○之辯護人雖另辯稱：共犯指稱被告丙○○是販毒集
    團首腦，但此為供述同一性累積不能作為補強證據云云。惟
    被告甲○○、乙○○、同案被告陳威廷、林吉祥、孫郡澤證述之
    內容係其親身觀察體驗之內容，並非累積證據，業如前述，
    則其主張為供述同一性累積不能作為補強證據云云，自有誤
    會。
　⒏綜上所述，本件事證明確，被告丙○○、丁○○之犯行均堪認定
    ，均應依法論科。至於被告丙○○雖聲請將其持用之行動電話
    送鑑定以確認其是否為微信暱稱「阿騰」之人，惟本件事證
    已明，自無調查之必要，附此敘明。
二、新舊法比較
　  按行為後法律有變更者，適用行為時之法律。但行為後之法
    律有利於行為人者，適用最有利於行為人之法律，刑法第2
    條第1項定有明文。被告等人行為後，毒品危害防制條例業
    於109年1月15日修正公布，並於同年7月15日生效施行。其
    中:
　㈠修正前毒品危害防制條例第4條第3項規定：「製造、運輸、
    販賣第三級毒品者，處無期徒刑或7年以上有期徒刑，得併
    科新臺幣7百萬元以下罰金」，修正後毒品危害防制條例第4
    條第3項規定：「處7年以上有期徒刑，得併科新臺幣1千萬
    元以下罰金。」。修正後之規定並未對被告有利。
　㈡修正前毒品危害防制條例第17條第2項規定：「犯第4條至第8
    條之罪於偵查及審判中均自白者，減輕其刑」，修正後毒品
    危害防制條例第17條第2項規定：「犯第4條至第8條之罪於
    偵查及歷次審判中均自白者，減輕其刑」。修正後之規定增
    加須於「歷次」審判中均自白始得減輕之要件，是認修正後
    之規定並未對被告有利。
　㈢經綜合比較結果，依刑法第2條第1項前段規定，自應適用行
    為時即修正前毒品危害防制條例第4條第2項及第17條第2項
    之規定。　　　　　　　　
三、論罪科刑　　
　㈠按組織犯罪防制條例於106年4月19日修正公布，擴大犯罪組
    織之定義，將具有持續性及牟利性之詐欺集團亦納為犯罪組
    織之犯罪類型，從而，行為人參與以詐術為目的之犯罪組織
     ，即尚有待其他加重詐欺犯罪，以確保或維護此一繼續犯
    之狀態。基此，行為人參與詐欺犯罪組織之先行為，與其嗣
    後著手實行加重詐欺行為間，雖在時間及場所未能完全重合
    ，在自然意義上非完全一致，然二者具有階段性之緊密關聯
    性 ，並有部分合致，復為確保及維護犯罪組織之宗旨或目
    的所必要，自得評價為單一行為，而有想像競合犯之適用，
    如予數罪併罰，反有過度評價之疑，實與人民法律感情不相
    契合 。惟倘行為人於參與詐欺犯罪組織之繼續中，先後加
    重詐欺數人之財物，因該一貫穿全部犯罪歷程之參與犯罪組
    織的不法內涵，較之陸續實行之加重詐欺犯行為輕，自不能
    「以小包大、全部同一」，應僅就參與犯罪組織及首次加重
    詐欺二罪，依想像競合犯從一重之加重詐欺罪處斷。而此一
    參與犯罪組織之繼續行為，已為首次加重詐欺行為所包攝，
    自不得另割裂與其他加重詐欺行為，各再論以想像競合犯，
    以免重複評價。是以，第二次（含）以後之加重詐欺犯行，
    應單純依數罪併罰之例處理，當無從將一參與犯罪組織行為
    割裂再另論一參與犯罪組織罪，而與第二次（含）以後所犯
    加重詐欺罪從一重論處之餘地（最高法院108年度台上字第3
    37號判決意旨參照）。依照上開最高法院判決之同一法理，
    關於行為人有發起、主持、操縱、指揮販毒犯罪組織，或參
    與販毒犯罪組織犯行，與其後所犯販賣毒品行為之罪數關係
    ，亦應依相同原則處理。是本件被告丙○○有發起、操縱、指
    揮販毒犯罪組織；被告丁○○、甲○○及乙○○參與犯罪組織，除
    被告乙○○於109年5月12日因入監而未再參與該犯罪組織之犯
    行外，渠等既未經自首或有其他積極事證，足以證明渠等確
    已解散或脫離該組織，被告等違反組織犯罪防制條例之行為
    仍繼續存在，即為行為之繼續，而屬單純一罪，至行為終了
    時，仍論以一罪，揆諸上開判決意旨，自應僅就渠等發起、
    操縱、指揮或參與販毒犯罪組織之首次販賣毒品犯行，與發
    起、操縱、指揮販毒犯罪組織罪或參與販毒犯罪組織罪，論
    以想像競合犯。
　㈡核被告丙○○於附表一編號1所為，係犯組織犯罪防制條例第3
    條第1項前段之指揮犯罪組織罪、第4條第1項招募他人加入
    犯罪組織罪、修正前毒品危害防制條例第4條第3項之販賣第
    三級毒品罪；於附表一編號2至5所為，均係犯修正前毒品危
    害防制條例第4條第3項之販賣第三級毒品罪。被告丁○○於附
    表一編號1所為，係犯組織犯罪防制條例第3條第1項後段之
    參與犯罪組織罪、修正前毒品危害防制條例第4條第3項之販
    賣第三級毒品罪；於附表一編號2至5所為，均係犯修正前毒
    品危害防制條例第4條第3項之販賣第三級毒品罪。被告甲○○
    及乙○○於附表一編號1所為，均係犯組織犯罪防制條例第3條
    第1項後段之參與犯罪組織罪、修正前毒品危害防制條例第4
    條第3項之販賣第三級毒品罪；於附表一編號2、3及5所為，
    均係犯修正前毒品危害防制條例第4條第3項之販賣第三級毒
    品罪。起訴法條漏未論及被告丙○○涉犯組織犯罪防制條例第
    4條第1項之招募他人加入犯罪組織罪，然於起訴書犯罪事實
    欄一已明確載明被告丙○○招募他人加入販毒組織之事實，本
    院仍應予以審究。
　㈢被告等4人因販賣第三級毒品愷他命及含有前揭第三級毒品成
    分之毒品咖啡包而持有該等毒品純質淨重20公克以上之低度
    行為，均應為販賣之高度行為所吸收，均不另論罪。
　㈣被告丙○○、丁○○就附表一編號1至5所示販賣第三級毒品部分，與被告甲○○及乙○○（附表一編號1至3及5）、同案被告孫郡澤（附表一編號3至5）、同案被告林吉祥及陳威廷（均附表一編號4）間；被告甲○○、乙○○就附表一編號1至3及5所示販賣第三級毒品部分，與被告丙○○、丁○○（附表一編號1至3及5）及同案被告孫郡澤（附表一編號3及5）間，分別有犯意聯絡及行為分擔，均為共同正犯。
　㈤依據組織條例第4條第1項之立法理由，係為防範犯罪組織坐
    大，故規定只要有招募使人加入犯罪組織之行為，即予以處
    罰，不以所招募者為特定對象為限，亦不以實際上確有他人
    加入犯罪組織為必要，可見該條文之規範重點，在於行為人
    招募他人加入犯罪組織之行為，而非有無或多少人加入犯罪
    組織之結果。簡言之，不管招募一人、二人、三人以上，或
    他人有無同意加入，均侵害同一法益，而為單純一招募罪。
    則被告丙○○招募甲○○、乙○○、陳威廷、林吉祥、孫郡澤、鄭
    宇辰及「阿豪」加入本案販毒組織，均屬擴大本案販毒組織
    規模之意，且其係於密切接近之時、地招募他人加入，應合
    為包括之一罪予以評價，而論以接續犯。
　㈥被告丙○○發起、主持、操縱、指揮犯罪組織，並招募他人加入犯罪組織後首次如附表一編號1所示之販賣第三級毒品犯行；被告丁○○、甲○○及乙○○參與犯罪組織後首次如附表一編號1販賣第三級毒品犯行，各以一行為觸犯數罪名，為想像競合犯，依刑法第55條規定，均應從一重之販賣第三級毒品罪處斷。
　㈦被告丙○○及丁○○就如附表一編號一至五所示之犯行；被告甲○○及乙○○就如附表一編號一至三及五所示之犯行，犯意各別
    ，行為互殊，各應予分論併罰。
　㈧被告甲○○、乙○○就本案販賣第三級毒品犯行，於偵查及審判
    中均自白不諱，爰依修正前毒品危害防制條例第17條第2 項
    規定減輕其刑。
　㈨按犯第3條之罪自首，並自動解散或脫離其所屬之犯罪組織者
    ，減輕或免除其刑；因其提供資料，而查獲該犯罪組織者，
    亦同；偵查及審判中均自白者，減輕其刑，組織犯罪防制條
    例第8 條第1 項定有明文。被告甲○○、乙○○就本案參與犯罪
    組織之犯行，於偵查及審判中均自白不諱，本應依組織犯罪
    防制條例第8條第1項規定減輕其刑。惟被告甲○○、乙○○所犯
    參與犯罪組織罪均屬想像競合犯其中之輕罪，亦即被告甲○○
    、乙○○就本案附表一編號1之犯行俱係從一重之販賣第三級
    毒品罪論處，就此部分想像競合輕罪得減刑部分，僅由本院
    於後述依刑法第57條量刑時一併衡酌該部分減輕其刑事由，
    附此敘明。
  ㈩關於毒品危害防制條例第17條第1項部分
　  毒品危害防制條例第17條第1項所稱「供出毒品來源，因而
    破獲者」，係指被告供出毒品來源之有關資料，諸如前手之
    姓名、年籍、住居所、或其他足資辨別之特徵等，使調查或
    偵查犯罪之公務員因而對之發動調查或偵查並破獲者而言。
    申言之，被告之「供出毒品來源」，與調查或偵查犯罪之公
    務員對之發動調查或偵查並進而破獲之間，論理上須具有先
    後且相當之因果關係。簡言之，所謂符合毒品危害防制條例
    第17條第1 項之規定，自須所供出之毒品來源與被告本案起
    訴並有罪之違反毒品危害防制條例犯行部分有關，倘非與本
    案被訴犯行具有關聯性之毒品來源，自難認係該條項所規定
    之「供出毒品來源」（最高法院105 年度台上字第375號判
    決意旨參照）。查：
　⒈被告甲○○於偵查中供稱：販賣毒品薪水是跟「老闆」丙○○拿
    等語（見偵字16892卷一第123 至125 頁）。再原審函詢臺
    灣新北地方檢察署是否因被告供述，因而查獲被告丙○○本案
    違反毒品危害防制條例之犯行，經函覆略以：「本案有因被
    告孫郡澤、甲○○及陳威廷之供述，因而查獲被告丙○○違反毒
    品危害防制條例犯行」等語，有該檢察署傳真回覆供出毒品
    來源之情形1份可查（見原訴字卷三第11頁），可見被告甲○○就本案所販賣第三級毒品有供出來源，因而破獲其他正犯
    ，則被告甲○○所犯販賣第三級毒品犯行，應依上開規定減輕
    其刑，並均依刑法第70條規定遞減之。
　⒉至被告乙○○雖於109 年5 月26日供稱：聽從綽號「阿騰」男
    子之指示及招募等情，惟員警於109年5月15日查獲被告甲○○
    、同案被告孫郡澤及陳威廷時，即因對其等詢問相關毒品上
    游或共犯而確認「被告丙○○」亦涉有本案販賣第三級毒品犯
    嫌，自難認檢警有因被告乙○○之供述而查獲毒品上游，被告
    乙○○之辯護人此部分主張難認有據。
  按刑法第59條規定之酌量減輕其刑，必須犯罪另有特殊之原
    因與環境，在客觀上足以引起一般同情，認為即使宣告法定
    最低度刑，猶嫌過重者，始有其適用。此所謂法定最低度刑
    ，固然包括法定最低本刑；惟遇有其他法定減輕事由時，則
    係指適用其他法定減輕事由減輕其刑後之最低度刑而言。倘
    被告另有其他法定減輕事由，應先適用該法定減輕事由減輕
    其刑後，猶認其犯罪之情狀顯可憫恕，即使科以該減輕後之
    最低度刑仍嫌過重者，始得適用刑法第59條規定酌量減輕其
    刑（最高法院105年度台上字第2625號判決意旨參照）。查
    被告乙○○所犯之罪，已適用毒品危害防制條例第17條第2項
    規定減輕其刑；被告甲○○所犯之罪，亦已適用毒品危害防制
    條例第17條第1項、第2項規定遞減其刑後，業如前述，相較
    毒品危害防制條例第4條第3項之法定刑，均已減輕甚多。再
    者，衡以被告甲○○、乙○○無視於政府反毒政策及宣導，明知
    販賣毒品對社會治安之破壞及國人身心健康之戕害甚鉅，染
    毒更能令人捨身敗家，毀其一生，仍甘冒重典販賣毒品，其
    犯罪情節及危害社會秩序之程度非輕，復考量被告正值壯年
    ，尤應依循正軌獲取所得，其於本案所為，相較於安分守己
    者，顯無法引起一般人之同情或憫恕，自應為其行為負責，
    難認有何情輕法重，在客觀上足以引起一般同情而顯可憫恕
    之處，自無再適用刑法第59條規定酌減其刑之餘地。
四、不另為無罪之諭知：
  ㈠公訴意旨另以：被告丁○○與被告丙○○共同基於發起、主持犯
    罪組織之犯意聯絡，於109 年3 月間建立本案販毒組織，並
    招攬共同被告孫郡澤、甲○○、陳威廷、林吉祥、乙○○、綽號
    「小辰」及「阿豪」等人加入，並由被告丁○○將愷他命及毒
    品咖啡包載回置於其所居住之福州街鐵皮屋倉庫內，由「小
    辰」及共同被告孫郡澤擔任補貨之工作，共同被告孫郡澤於
    接獲集團成員通知銷售據點須補貨時，即與被告丁○○聯繫並
    至福州街鐵皮屋倉庫，向被告丁○○領取愷他命及毒品咖啡包
    而載送愷他命及毒品咖啡包至後竹圍街銷售據點，供共同被
    告乙○○、陳威廷及「阿豪」擔任「控臺」，於如附表一所示
    時、地，與附表一所示之人達成以附表一所示價格販賣附表
    一所示毒品之合意，並由共同被告林吉祥及甲○○擔任「小蜜
    蜂」出外至約定地點向附表一所示之人交付附表所示毒品並
    收取販毒價金，共同被告林吉祥及甲○○完成交易後，隨即返
    回後竹圍街銷售據點，分別將販毒價金交付予「控臺」陳威
    廷、乙○○、「阿豪」，「控臺」乙○○、陳威廷、「阿豪」記
    帳完畢後，再將當日販毒所得繳回至臺北市○○區○○路0段00
    號5樓之信箱內予被告丁○○及共同被告丙○○，因認被告丁○○
    亦涉犯組織犯罪防制條例第3條第1項前段之發起、主持、操
    縱、指揮犯罪組織罪嫌等語。
　㈡按犯罪事實應依證據認定之，無證據不得認定犯罪事實；不
    能證明被告犯罪者，應諭知無罪之判決，刑事訴訟法第154
    條第2 項、第301條第1項前段分別定有明文。
　㈢經查，被告丁○○有於不詳時間自不詳之人取得愷他命及毒品咖啡包，並放置於其所居住之福州街鐵皮屋倉庫內，並提供貨源予同案被告孫郡澤以載送至後竹圍街銷售據點販賣，且被告丁○○有取得後竹圍街銷售據點之販毒所得等情，業如前所述，惟尚難即此即當然認其對於本案販毒組織亦具有主持、操縱或指揮之地位。而被告甲○○、乙○○、同案被告孫郡澤、陳威廷及林吉祥均係經被告丙○○之招攬加入本案販毒之犯罪組織，並皆受被告丙○○之職位安排、指揮販毒犯罪之行止，並發給報酬等情，亦經認定如前，尚無證據足證被告丁○○於本案確有發起、主持、操縱、指揮犯罪組織之犯行，本應為無罪之諭知。然此部分倘成立犯罪，因認此部分與被告前揭參與犯罪組織經本院論罪科刑部分，有實質上一罪之關係，是爰不另為無罪之諭知，併此敘明。
五、上訴駁回部分(即被告丙○○附表一編號2至5、被告丁○○部分
    及被告甲○○、乙○○所犯如附表一編號2至3、5部分)
　㈠原審經審理結果，以被告丙○○所犯如附表一編號2至5、被告
    丁○○所犯如附表一編號1至5、被告甲○○、乙○○所犯如附表一
    編號2至3、5部分之罪證明確，並：
　⒈審酌被告4人均明知愷他命、4-MMC、甲基-N,N-二甲基卡西酮
    、3,4亞甲基雙氧苯基乙基胺丁酮、芬納西泮及硝甲西泮為
    毒品危害防制條例第2條第2項第3款所規定之第三級毒品，
    猶無視國家對於杜絕毒品犯罪之禁令，為圖賺取不法利得，
    參與犯罪組織，進而販賣愷他命或含有4-MMC、甲基-N ,N-
    二甲基卡西酮、3,4亞甲基雙氧苯基乙基胺丁酮、芬納西泮
    及硝甲西泮成分之毒品咖啡包給他人，肇生他人施用毒品之
    意欲與來源，戕害國民之身心健康，有滋生其他犯罪之可能
    ，對社會秩序潛藏相當程度之危害，且被告甲○○前有因販賣
    毒品未遂案件於偵查中而仍為本案犯行，被告乙○○前有販賣
    第三級毒品案件經論罪科刑（尚未確定），素行不佳，兼衡
    被告甲○○、乙○○於犯罪後業能坦承販賣第三級毒品犯行，暨
    其等犯罪動機、目的、手段、販毒數量，並衡酌被告4人之
    品性素行及生活狀況等一切情狀，就被告丙○○量處如附表一
    編號2至5「原審罪名及宣告刑」欄所示之刑，就被告丁○○量
    處如附表一編號1至5「原審罪名及宣告刑」欄所示之刑，就
    被告甲○○及乙○○分別量處如附表一編號2至3及5「原審罪名
    及宣告刑」欄所示之刑，以及另就被告丁○○所犯數罪之犯罪
    情節大致相同，應適度表現在應執行刑度之減幅等情狀，兼
    衡其犯罪之罪質、次數、情節、所犯數罪整體之非難評價，
    暨上揭犯罪反應出之人格特性，酌定其應執行刑為有期徒刑
    16年，以資懲儆。又被告丁○○囤置毒品於倉庫後再以提供愷
    他命及毒品咖啡包加以販售方式參與本案販毒之犯罪組織，
    於本案販毒之犯罪組織中擔任不可或缺之重要角色，認被告
    陳彥霖有預防矯治其社會危險性之必要，而就被告丁○○於附
    表一編號1所示犯行部分裁量應予宣告於刑之執行前，令入
    勞動場所強制工作3年。
　⒉另說明：
　⑴被告丁○○如附表一編號1至5沒收欄之犯罪所得(即本案購毒者
    購買毒品所交付之對價)、被告乙○○、甲○○如附表一編號2至
    3、5沒收欄之犯罪所得（即其等各自所供稱從事販毒工作之
    最低日薪）均應依刑法第38條之1第1項前段、第3項規定，
    追徵其價額。
  ⑵扣案附表二編號1至3、15至17、24至25及28至29所示毒品，
    經鑑驗後均檢出含有第三級毒品成分，並為本案販賣之標的
    ，為違禁物，而包裝該些毒品之包裝袋，因其上殘留之毒品
    難以析離，且無析離之實益與必要，當整體視之為違禁物，
    均依刑法第38條之1宣告沒收。至上揭毒品送鑑時，鑑驗而
    耗損之部分已不存在，不予宣告沒收。至附表二編號26所示
    之第三級毒品愷他命2包，非本案交易標的，爰不予宣告沒
    收。
  ⑶附表二編號6、8、10至12、18至22、31至32、36至37所示之
    物，為供本案販賣毒品犯行所用之物（認定理由及證據出處
    詳各該編號「備註欄」所示），應依毒品危害防制條例第19
    條第1項之規定沒收。至附表二編號4、5、7、9、13、23、2
    7、30、33、34至35、38至44所示之物，無積極證據證明為
    本案販賣毒品犯行所用之物（認定理由及證據出處詳各該編
    號備註欄所示），皆不予宣告沒收。 
  ⒊核其認事用法均無違誤，量刑、強制工作之諭知及沒收亦稱
    允當。
　㈡檢察官上訴意旨略以：
　⒈關於被告丁○○部分，判處有期徒刑8年2月、8年、8年、8年、
    8年，則於定應執行刑時，應在8年2月至30年之區間內量定其
    刑。原審就被告丁○○酌定為16年，此雖合於各宣告刑中最長
    期以上之量刑外部性界限，然形同幾乎未評價被告丁○○第2
    次之後販賣第三級毒品之罪責，且執行刑與總宣告刑之比例約
    為0.53，平均計之，形同各次販賣第三級毒品犯行，約僅各
    判處有期徒刑3年3月，更遑論被告丁○○於本案乃係以組織犯
    罪之型態，以金錢利誘、吸引經濟弱勢且年齡介於19至21歲
    之甫成年者協助販毒，其惡性遠超於一般單純以個體型態販
    毒賺取小額差價之下游個體毒販，自應從重量刑，則販賣第
    三級毒品既遂罪之法定刑為7年以上有期徒刑，然原判決量
    刑結果卻使被告丁○○各次販賣第三級毒品犯行所受之刑罰事
    實上更輕，原審於定其應執行刑時，過度給予被告刑罰之優惠
    ，與刑罰規範目的等法律之內部性界限未合而非無可議之處
    ，且與近年來一罪一罰之立法目的不符，揆諸首揭法條及裁判要
    旨，原審判決自有適用法則不當之違背法令，而難認為適法。
　⒉原判決附表二編號27之現金56萬3,000元部分，被告丁○○近5
    年收入甚低，何以持有鉅額且來路不明之本案現金，已屬有
    疑。被告丁○○女友之黃薇羽曾於偵查中供稱：本案現金中有
    42萬是伊的，是蕭玉琴在109年5月14日下午約4點在新莊副
    都心伊上班的公司給伊的，目的是家裡急用等語，然證人蕭
    玉萍於偵查中證稱：伊109年沒有現金給蕭秋萍或黃薇羽等
    語（見原訴卷一第118頁），顯見黃薇羽所述之金錢來源並
    不可採。再者，以同案被告陳威廷、乙○○、甲○○、林吉祥、
    孫郡澤之薪資高低差中間值1,600元計算各販毒集團成員之
    薪資，可知該集團每日營業成本約為8,000元(計算式：1600
    *5=8000）。而於109年5月12日晚班收入記載「實收13300+3
    8000＝51100」等字樣，以示該班次收入現金為5萬1,100元一
    節，有當日計帳筆記紙1張在卷可查，而本案犯罪集團之毒
    品控台與外送小蜜蜂又分為每日兩班，考量日夜班購毒人口
    之差距，或每日收入消長不定之因素，可推論該集團每日現
    金收入約在10萬元上下，應屬合理。又依同案被告乙○○於偵
    查中之供述可認本案販毒集團自109年3月中旬起，至109年5
    月15日為警查獲為止，業已對外販售毒品約達2個月。準此
    ，該販毒集團迄今為止犯罪所得，以每日10萬元、3月15至5
    月15日間共計60日、每日成本8,000元計算，而計算得出渠
    等販毒所經手之現金流共高達552萬元，可見因販毒而持有
    如附表二編號27所示之56萬3,000元現金，對被告二人而言
    ，顯非困難之事。且依被告丁○○於偵查中之供述，顯見被告
    丁○○、丙○○多有齊聚數十萬元現金以購賣毒品之事實。考量
    其全部毒品犯罪所得部分已經被告二人花用或藏匿，而如附
    表二編號27部分現金則存放渠等手邊供為日常花用及販毒集
    團營運周轉，此點應屬甚明，審諸修正後毒品危害防制條例
    第19條第3項之立法意旨，就此部分實應依法宣告沒收，原
    判決以無積極證據足認係本案犯罪所得而不予沒收，實難認
    屬適當。
　⒊經查：
　⑴關於定執行刑部分
　①按刑之量定，本為法院得依職權自由裁量之事項，苟已審酌
    刑法第57條規定之事項，且於法定刑度之內予以量定，客觀
    上並無明顯濫權之情形者，即不容當事人憑其主觀意見，指
    摘其違法或失當。又刑事審判旨在實現刑罰權分配正義，故
    法院對於有罪被告之科刑，應符合罪刑相當之原則，使輕重
    得宜，罰當其罪，以契合社會之法律感情；數罪併罰之定應
    執行之刑，係出於刑罰經濟與責罰相當之考量，為一種特別
    的量刑過程，相較於刑法第57條所定科刑時應審酌之事項係
    對一般犯罪行為之裁量，定應執行刑之宣告，乃對犯罪行為
    人本身及所犯各罪之總檢視，除非有全然喪失權衡意義或其
    裁量行使顯有違比例、平等諸原則之裁量權濫用之情形，即
    不得任意指其為違法。
　②審酌被告丁○○於本件犯罪類型、行為態樣、手段、動機，責
    任非難重複之程度顯然較高，原審所定應執行刑之刑度合於
    內、外部界限，亦無逾越職權或違反比例原則、罪刑均衡原
    則，自無違法或不當之可言。據此，檢察官上訴指摘原審定
    執行刑過輕，核無理由，亦應予以駁回。　
　⑵關於附表二編號27不予沒收部分
　①按犯第4條至第9條、第12條、第13條或第14條第1項、第2項
    之罪，有事實足以證明行為人所得支配之前2項規定以外之
    財物或財產上利益，係取自其他違法行為所得者，沒收之，
    修正後毒品危害防制條例第19條第3項定有明文。該規定主
    要係因毒品犯罪常具有暴利，且多具有集團性及常習性，考
    量司法實務上，對於查獲時無法證明與本次犯罪有關，但可
    能與其他違法行為有關聯且無合理來源之財產證明，如不能
    沒收，將使毒品防制成效難盡其功，且縱耗盡司法資源仍未
    能調查得悉可能來源，而無法沒收，產生犯罪誘因，而難以
    杜絕毒品犯罪行為。為彰顯我國對於毒品防制之重視，而有
    引進擴大沒收之必要。所謂擴大沒收，指就查獲被告本案違
    法行為時，亦發現被告有其他來源不明而可能來自其他不明
    違法行為之不法所得，雖無法確定來自特定之違法行為，仍
    可沒收之。因此，為杜絕毒品犯罪，如查獲製造、運輸、販
    賣等毒品犯罪行為時，又查獲其他來源不明之不法財產時，
    爰參考洗錢防制法第18條第2項規定、2017年7月1日施行之
    德國刑事財產剝奪改革法案針對刑法第73a條第4項及刑事訴
    訟法第437條引入擴大沒收之立法意旨，增訂第3項規定。關
    於有事實足以證明被告財產違法來源，參考歐盟沒收指令第
    5條及其立法理由第21點意旨，法院在具體個案上綜合檢察
    官所提出之直接證據、間接證據或情況證據，依蓋然性權衡
    判斷，系爭財產實質上較可能源於其他任何違法行為時，即
    可沒收。而法院在認定財產係源於其他不明之違法行為時，
    所得參考之相關事實情況，例如行為人所得支配之財產價值
    與其合法之收入不成比例，亦可作為源於其他違法行為之認
    定基礎（立法理由參照）。是毒品危害防制條例就販賣毒品
    犯罪，雖增定擴大沒收，即不以販賣毒品行為之所得為限，
    只要查獲販賣毒品犯罪時，被告之財產可能來自違法即可沒
    收，但仍應有事實足以產生該財產來源為違法之蓋然性判斷
    為前提。
　②經查：證人黃薇羽雖於偵查中供稱：本案現金中有42萬是伊
    的，是蕭玉琴在109年5月14日下午約4點在新莊副都心伊上
    班的公司給伊的，目的是家裡急用等語（見偵16892卷一第4
    11頁），惟證人蕭玉萍於偵查中證稱：伊109年沒有現金給
    蕭秋萍或黃薇羽等語（見原訴卷一第118頁），顯見證人黃
    薇羽所述之金錢來源並不可採。而檢察官雖以該販毒集團迄
    今為止犯罪所得，以每日10萬元、3月15至5月15日間共計60
    日、每日成本8,000元計算，而計算得出渠等販毒所經手之
    現金流共高達552萬元，可見因販毒而持有如附表二編號27
    所示之56萬3,000元現金，顯非困難之事。惟本件既無具體
    事實可以判斷被告丁○○上開財產之來源不法，按上說明，亦
    無從依修正後毒品危害防制條例第19條第3項之規定予以宣
    告沒收。　　　　
　㈢被告丙○○就附表一編號2至5、被告丁○○就附表一編號1至5部
    分提起上訴，均否認犯罪，惟其等所持辯解並非可採，亦已
    如前述，是被告丙○○、丁○○此部分上訴均無理由，均應予駁
    回。
　㈣被告甲○○就附表一編號2至3、5部分提起上訴，請求依刑法第
    59條減輕其刑，並給予緩刑之諭知云云及被告乙○○就附表一
    編號2至3、5部分提起上訴請求依刑法第59條及毒品危害防
    制條例第17條第1項減輕其刑，並請求從輕量刑云云。惟：
　⒈本件被告甲○○、乙○○就附表一編號2至3、5部分並無依刑法第
    59條減輕其刑之適用，被告乙○○就附表一編號2至3、5部分
    亦無毒品危害防制條例第17條第1項之適用，業經本院說明
    如前，是被告甲○○及乙○○此部分上訴均無理由，均應予駁回
    。
　⒉關於量刑部分
　⑴量刑係法院就繫屬個案犯罪之整體評價，為事實審法院得依
    職權自由裁量之事項。量刑判斷當否之準據，應就判決之整
    體觀察為綜合考量，不可摭拾其中片段，遽予評斷。即就個
    案量刑審酌之情狀為整體綜合之觀察，苟係以行為人之責任
    為基礎，並已斟酌刑法第57條各款所列情狀，基於刑罰目的
    性之考量、刑事政策之取向，以及行為人刑罰感應力之衡量
    等因素為之觀察，倘其刑之量定並未逾越公平正義之精神，
    客觀上亦不生量刑畸重之裁量權濫用，自不得任意指摘為違
    法（最高法院106年度台上字第1930號判決意旨參照）。
　⑵本件原審關於科刑業已就刑法第57條規定與科刑相關事項在
    適法範圍內加以裁量，其本於事實審之裁量職權所為之量刑
    ，並無過重不當，或有何違反比例原則、平等原則、罪刑相
    當原則之情形，自不得認其量刑有何不當。是被告上訴指摘
    原判決量刑過重等情，為無理由，應予駁回。
　⑶從而，被告乙○○上訴認為原審量刑過重，請求從輕量刑云云
    ，並無理由，應予駁回。　　　  　
　⒊關於緩刑部分
　　被告甲○○所受之執行刑已逾有期徒刑2年，即與得宣告緩刑
    之要件不符，自不得宣告緩刑。是被告甲○○上訴請求給予緩
    刑云云，亦無理由，應予駁回。
六、撤銷改判部分(即被告丙○○、甲○○及乙○○附表一編號1及定執
    行刑部分)
　㈠撤銷改判之理由　　
　⒈原審認被告丙○○、甲○○及乙○○附表一編號1部分事證明確，因
    予論罪科刑，固非無見，惟原審認定附表一編號1部分被告
    丙○○以一行為同時觸犯指揮犯罪組織、販賣第三級毒品，屬
    想像競合犯，僅論以一罪，漏未論及被告丙○○尚涉犯招募他
    人加入犯罪組織罪，自有違誤。另就甲○○及乙○○附表一編號
    1之參與犯罪組織部分，漏未斟酌有組織犯罪防制條例第8條
    第1項規定減輕其刑之情形，亦有未合。被告甲○○及乙○○就
    此部分提起上訴，請求從輕量刑為有理由；被告丙○○上訴否
    認犯行，雖難認有理由，惟原判決既有上開可議之處，依法
    應將原判決關於被告丙○○、甲○○及乙○○附表一編號1部分部
    分均撤銷改判。　　
　⒉原判決對被告丙○○、甲○○及乙○○附表一編號1部分，既經本院
    撤銷，則就被告丙○○、甲○○及乙○○所定執行刑部分，因失所
    附麗，應併予撤銷。
　㈡科刑
　　爰審酌被告丙○○、甲○○及乙○○，為圖賺取不法利得，竟分別發起、主持、操縱、指揮或參與犯罪組織，進而販賣第三級毒品予他人，戕害國民之身心健康，兼衡被告徐智勇、乙○○於偵、審中坦承販賣第三級毒品及參與犯罪組織之犯行，暨其犯罪動機、目的、手段、販毒數量，並衡酌被告3人之品性素行及生活狀況等一切情狀，分別量處如主文第2、3、4項所示之刑，並分別與前揭上訴駁回部分酌定其應執行刑如主文第7至9項所示，以資懲儆。
　㈢沒收
  ⒈被告甲○○警詢中供稱：販毒的薪水一天有1,700元等語（見偵
    字16892 卷一第70頁）；於偵查中供稱：一天有1,700元或1
    ,800元，當天業績有到6 萬元，薪水變兩倍等語（見偵字16
    892 卷一第123 頁）。
  ⒉被告乙○○於警詢中供稱：販毒的薪水一天有1,500元等語（見
    偵字16892 卷二第32頁）；於偵查中則改稱：販毒的薪水一
    天有1,300元，當日業績有到6 萬5,000元，可以領雙倍薪水
    2,600元等語（見偵字16892 卷二第193頁）。
　⒊再觀諸本案卷證資料，並無證據證明被告甲○○、乙○○各自所
    參與販毒之該日業績超過應計算雙倍薪水之額度，應以其等
    各自所供稱從事販毒工作之最低日薪為其犯罪所得（即販毒
    所取得之當日或一期之報酬），並考量被告乙○○、甲○○為本
    案販賣毒品犯行之報酬並未直接扣案，且均距離查獲時日有
    一段時間，應與其本身原有之金錢混同甚或花用殆盡，應屬
    刑法第38條之1第3項所稱不能沒收之情形，是就被告甲○○、
    乙○○之犯罪所得1,700元及1,300元分別諭知追徵其價額。　
    　　
七、強制工作
　㈠按「發起、主持、操縱或指揮犯罪組織者，處3年以上10年以
    下有期徒刑，得併科新臺幣1億元以下罰金；參與者，處 6
    月以上5年以下有期徒刑，得併科新臺幣1千萬元以下罰金。
    但參與情節輕微者，得減輕或免除其刑。」、「犯第1項之
    罪者，應於刑之執行前，令入勞動場所，強制工作，其期間
    為3年。」，雖為組織犯罪防制條例第3條第1項、第3項所明
    文。然上開條例第3條第3項宣告刑前強制工作部分，並未依
    個案情節，區分行為人是否具有反社會的危險性及受教化矯
    治的必要性，一律宣付刑前強制工作3年。然則，衡諸該條
    例所規定之強制工作，性質上原係對於有犯罪習慣，或因遊
    蕩、懶惰成習而犯罪者，所為之處置，修正後該條例既已排
    除常習性要件，從而，本於法律合憲性解釋原則，依司法院
    釋字第471號關於行為人有無預防矯治其社會危險性之必要
    ，及比例原則等與解釋意旨不相衝突之解釋方法，為目的性
    限縮，對犯該條例第3條第1項之參與犯罪組織罪者，視其行
    為之嚴重性、表現之危險性、對於未來行為之期待性，以及
    所採措施與預防矯治目的所需程度，於有預防矯治其社會危
    險性之必要，且符合比例原則之範圍內，由法院依該條例第
    3條第3項規定，一併宣告刑前強制工作，有最高法院刑事大
    法庭108年度台上大字第2306號裁定意旨可參。
　㈡本件被告丙○○於附表一編號1部分，所犯發起、主持、操縱、
    指揮犯罪組織之行為，並進而販售毒品與他人，擴大毒品危
    害，於本案販毒之犯罪組織中均擔任不可或缺之重要角色，
    其行為之嚴重性、表現之危險性、對於未來行為之期待性，
    以及所採措施與預防矯治目的所需程度，並權衡憲法第8 條
    人民身體自由之保障及第23條比例原則，認被告丙○○有預防
    矯治其社會危險性之必要，而就被告丙○○於附表一編號1所
    示犯行部分依法及裁量應予宣告於刑之執行前，令入勞動場
    所強制工作3年。
　㈢本案被告甲○○及乙○○加入本案販毒組織，所為固非可取，惟其等於本案販毒集團組織中，並非居於發起、主持、操縱、指揮等重要角色，其行為危險性及嚴重性相對較低，復查無證據足認其為警查獲後，尚有相類犯行，自難僅憑其等此部分犯行，遽認其有犯罪習慣。至其因欠缺正確工作觀念而犯本案犯行，改正其犯行之有效方法，應在於提供適當之更生教育及保護、就業機會及社會扶助等，並非僅有執行強制工作之保安處分一途，是依比例原則，並綜合其所表現之危險性及對其未來之期待性等情，應認對其宣告有期徒刑之刑，已與其本案犯行之處罰相當，而足收懲儆之效，尚無併予宣告強制工作以預防矯治其社會危險性之必要。
據上論斷，應依刑事訴訟法第368條、第369條第1項前段、第364
條、第299條第1項前段，修正前毒品危害防制條例第4條第3項、
毒品危害防制條例第17條第1項、修正前毒品危害防制條例第17
條第2 項，組織犯罪防制條例第3條第1項、第3 項，刑法第11條
、第2條第1項前段、第2項、第28條、第55條、第51條第5款、第
38條之1第1項前段、第3項，判決如主文。
本案經檢察官黃筱文提起公訴及追加起訴，檢察官林殷正提起上
訴，檢察官曾文鐘到庭執行職務。
中　　華　　民　　國　　110 　年　　11　　月　　17　　日
                  刑事第十一庭  審判長法　官  張江澤
                                      法　官  梁志偉
                                      法　官  章曉文
以上正本證明與原本無異。
如不服本判決，應於收受送達後20日內向本院提出上訴書狀，其
未敘述上訴之理由者並得於提起上訴後20日內向本院補提理由書
（均須按他造當事人之人數附繕本）「切勿逕送上級法院」。
                                      書記官  賴又瑄
中　　華　　民　　國　　110 　年　　11　　月　　17　　日
附錄本案論罪科刑法條
修正前毒品危害防制條例第4條
製造、運輸、販賣第一級毒品者，處死刑或無期徒刑；處無期徒
刑者，得併科新臺幣2千萬元以下罰金。
製造、運輸、販賣第二級毒品者，處無期徒刑或7年以上有期徒
刑，得併科新臺幣1千萬元以下罰金。
製造、運輸、販賣第三級毒品者，處7年以上有期徒刑，得併科
新臺幣7百萬元以下罰金。
製造、運輸、販賣第四級毒品者，處5年以上12年以下有期徒刑
，得併科新臺幣3百萬元以下罰金。
製造、運輸、販賣專供製造或施用毒品之器具者，處1年以上7 
年以下有期徒刑，得併科新臺幣1百萬元以下罰金。
前五項之未遂犯罰之。 

組織犯罪防制條例第3條
發起、主持、操縱或指揮犯罪組織者，處3年以上10年以下有期
徒刑，得併科新臺幣1億元以下罰金；參與者，處6月以上5年以
下有期徒刑，得併科新臺幣 1 千萬元以下罰金。但參與情節輕
微者，得減輕或免除其刑。
具公務員或經選舉產生之公職人員之身分，犯前項之罪者，加重
其刑至二分之一。
犯第1項之罪者，應於刑之執行前，令入勞動場所，強制工作，
其期間為3年。
前項之強制工作，準用刑法第90條第2項但書、第3項及第98條第
 2項、第3項規定。
以言語、舉動、文字或其他方法，明示或暗示其為犯罪組織之成
員，或與犯罪組織或其成員有關聯，而要求他人為下列行為之一
者，處3年以下有期徒刑，得併科新臺幣3百萬元以下罰金：
一、出售財產、商業組織之出資或股份或放棄經營權。
二、配合辦理都市更新重建之處理程序。
第5項、第7項之未遂犯罰之。　　　　　　

組織犯罪防制條例第4條
招募他人加入犯罪組織者，處6月以上5年以下有期徒刑，得併科
新臺幣1千萬元以下罰金。
成年人招募未滿十八歲之人加入犯罪組織者，依前項規定加重其
 刑至二分之一。
以強暴、脅迫或其他非法之方法，使他人加入犯罪組織或妨害其
 成員脫離者，處1年以上7年以下有期徒刑，得併科新臺幣2千萬
元以下罰金。
前項之未遂犯罰之。

附表一（幣別：新臺幣）

編號 購毒者 合意時間 合意價格 毒品種類、數量 交付時間 交付地點 小蜜蜂控臺 其他參與之被告 原審罪名及宣告刑 沒收  1 劉思妤 109年3月28日16時24分前某時許 2,100元 愷他命1公克 109年3月28日16時24分許 新北市○○區○○○道0段00號「遠雄新宿」社區前 甲○○───乙○○ 丙○○ 丁○○ 丁○○共同販賣第三級毒品，處有期徒刑捌年貳月，並應於刑之執行前，令入勞動場所，強制工作叁年。  丁○○未扣案之犯罪所得新臺幣貳仟壹佰元，追徵其價額。  2 周郁珊 109年4月15日20時15分前某時許 1,000元 毒品咖啡包2包 109年4月15日20時15分許 新北市○○區○○○路0巷「同學匯KTV」旁 甲○○───乙○○ 丙○○ 丁○○ 丙○○共同販賣第三級毒品，處有期徒刑捌年。 丁○○共同販賣第三級毒品，處有期徒刑捌年。 甲○○共同販賣第三級毒品，處有期徒刑壹年拾月。 乙○○共同販賣第三級毒品，處有期徒刑叁年柒月。 丁○○未扣案之犯罪所得新臺幣壹仟元，追徵其價額。 甲○○未扣案之犯罪所得新臺幣壹仟柒佰元，追徵其價額。 乙○○未扣案之犯罪所得新臺幣壹仟叁佰元，追徵其價額。  3  109年4月29日20時前某時許 1,000元 毒品咖啡包2包 109年4月29日20時許 同上 甲○○───乙○○ 丙○○ 丁○○ 孫郡澤 丙○○共同販賣第三級毒品，處有期徒刑捌年。 丁○○共同販賣第三級毒品，處有期徒刑捌年。 甲○○共同販賣第三級毒品，處有期徒刑壹年拾月。 乙○○共同販賣第三級毒品，處有期徒刑叁年柒月。 丁○○未扣案之犯罪所得新臺幣壹仟元，追徵其價額。 甲○○未扣案之犯罪所得新臺幣壹仟柒佰元，追徵其價額 乙○○未扣案之犯罪所得新臺幣壹仟叁佰元，追徵其價額。  4  109年5月2日4時56分前某時許 1,000元 毒品咖啡包2包 109年5月2日4時56分許 新北市○○區○○○路0巷口 林吉祥───陳威廷 丙○○ 丁○○ 孫郡澤 丙○○共同販賣第三級毒品，處有期徒刑捌年。 丁○○共同販賣第三級毒品，處有期徒刑捌年。  丁○○未扣案之犯罪所得新臺幣壹仟元，追徵其價額。   5  109年5月4日21時前某時許 1,000元 毒品咖啡包2包 109年5月4日21時許 同上 甲○○───乙○○ 丙○○ 丁○○ 孫郡澤 丙○○共同販賣第三級毒品，處有期徒刑捌年。 丁○○共同販賣第三級毒品，處有期徒刑捌年。 甲○○共同販賣第三級毒品，處有期徒刑壹年拾月。 四乙○○共同販賣第三級毒品，處有期徒刑叁年柒月。 丁○○未扣案之犯罪所得新臺幣壹仟元，追徵其價額。 甲○○未扣案之犯罪所得新臺幣壹仟柒佰元，追徵其價額。 三乙○○未扣案之犯罪所得新臺幣壹仟叁佰元，追徵其價額。 


附表二：本案扣押物

編號 扣押物品（現金幣別：新臺幣） 數量 扣押地點 持有人 備註 沒收與否 1 黑色包裝毒品咖啡包（編號A1） 50包 後竹圍街銷售據點 甲○○ 依內政部警政署刑事警察局109 年6 月29日刑鑑字第0000000000號鑑定書（見偵字16892 卷二第283 至至286 頁）鑑定結果： ①黑色包裝毒品咖啡包50包（編號A1），檢出第三級毒品4-MMC 及微量甲基-N ,N-二甲基卡西酮成分，驗餘淨重337.91公克，推估驗前4-MMC 總純質淨重約3.39公克。 ②粉色包裝毒品咖啡包50包（編號A2），檢出第三級毒品4-MMC 及微量甲基-N ,N-二甲基卡西酮成分，驗餘淨重335.93公克，推估驗前4-MMC 總純質淨重約3.36公克。 ③愷他命5 包（編號A3），檢出第三級毒品愷他命成分，驗餘淨重3.82公克，推估驗前愷他命總純質淨重約3.8 公克。 被告甲○○供稱係供販賣之用等語（見偵字16892 卷一第68頁、原訴字卷一第186 頁）。 被告陳威廷於警詢中供稱係供販賣之用等語（見偵字16892 卷一第134 頁）。 應予沒收。 2 粉色包裝毒品咖啡包（編號A2） 50包 同上 甲○○   3 愷他命（編號A3） 5包 同上 甲○○   4 Coach短夾（內含3,700元） 1個 同上 甲○○ 被告甲○○供稱為其所有等語（見偵字16892 卷一第68、115 頁），但無積極證據足認為本案犯罪之所得。 不予沒收。 5 LV黑色長夾（內含9,151元） 1個 同上 陳威廷 被告陳威廷供稱為其所有等語（見偵字16892 卷一第134 頁），但無積極證據足認為本案犯罪之所得。 不予沒收。 6 iPhone X手機（含SIM卡1張）（IMEI：000000000000000） 1支 同上 陳威廷 被告陳威廷供稱為其所有並於本案販毒使用等語（見偵字16892 一第134 、197 至199頁），且該手機確有用於與被告丙○○聯繫販毒事宜乙情，有被告陳威廷扣案手機中與暱稱「阿騰」之微信對話紀錄翻拍照片3 張在卷可參（見偵字16892 卷一第171 至173頁），自係供本案販賣第三級毒品所用之物。 應予沒收。 7 iPhone 6S手機（含SIM卡1張）（IMEI：000000000000000） 1支 同上 陳威廷 被告陳威廷供稱為其所有，但沒有於本案販毒使用等語（見偵字16892 卷一第134 、197 至199 頁），且無積極證據足認為供本案犯罪所用之物。 不予沒收。 8 OPPO R9S手機（含SIM卡1張）（IMEI①：000000000000000；IMEI②：000000000000000） 1支 同上 甲○○ 甲○○供稱為其所有，並有於本案販毒使用等語（見偵字16892 卷一第68、115 頁、原訴字卷一第186 頁）。 應予沒收。 9 黑莓機SIM卡 2張 同上 甲○○ 甲○○供稱為其所有，沒有於本案販毒使用等語（見偵字16892 卷一第68、115 頁、原訴字卷一第186 頁），且無積極證據足認為供本案犯罪所用之物。 不予沒收。 10 帳冊紙 1張 同上 陳威廷 被告陳威廷供稱為其紀錄本案販毒帳務之用等語（見偵字16892 一第134 頁），自係供本案販賣第三級毒品所用之物。 應予沒收。 11 帳冊 1本 同上 陳威廷 被告陳威廷供稱為其紀錄本案販毒帳務之用等語（見偵字16892 一第134 頁），自係供本案販賣第三級毒品所用之物。 應予沒收。 12 小米監視器 1個 同上 甲○○陳威廷 被告甲○○供稱監視器是朝套房內的床上拍等語（見偵字16892卷一第115頁），被告乙○○偵查中供稱監視器應該是上面的人裝的，有一次我在睡覺的時候，有人直接從監視器叫我不要睡覺，叫我起來等語（見偵字16892 卷二第117 頁），被告陳威廷於偵查中供稱：我曾經在套房內躺下來睡，結果有人透過監視器叫我起來不要再睡等語（見偵字16892 卷二第177 至178 頁），自堪認該監視器目的在促進販售毒品業績，避免販毒集團成員怠惰，當係供本案販毒所用之物。 應予沒收。 13 無線高清攝影機（含記憶卡） 1個 同上 甲○○陳威廷 無積極證據足認為供本案犯罪所用之物。 不予沒收。 14 現金 1,700 元 同上 陳威廷 被告陳威廷供稱係於109 年5 月14日販毒所得等語（見偵字16892 卷一第134 頁），依修正後毒品危害防制條例第19條第3 項之規定，予以沒收。 應予沒收。 15 黑色包裝毒品咖啡包（編號B1） 63包 新北市○○區○○○街000巷0弄0號後之防火巷 陳威廷 依內政部警政署刑事警察局109 年6 月29日刑鑑字第0000000000號鑑定書（見偵字16892 卷二第283 至286 頁）鑑定結果： ①黑色包裝毒品咖啡包63包（編號B1），檢出第三級毒品4-MMC 及微量甲基-N ,N-二甲基卡西酮成分，驗餘淨重422.17公克，推估驗前4-MMC 總純質淨重約4.23公克。 ②粉色包裝毒品咖啡包18包（編號B2），檢出第三級毒品4-MMC 及微量甲基-N ,N-二甲基卡西酮成分，驗餘淨重119.26公克，推估驗前4-MMC 總純質淨重約1.2 公克。 ③愷他命30包（編號B3），檢出第三級毒品愷他命成分，驗餘淨重23.5公克，推估驗前愷他命總純質淨重約22.89 公克。 被告甲○○供稱係供販賣之用等語（見偵字16892 卷一第67至68頁、原訴字卷一第186 頁）。 被告陳威廷於警詢中供稱係供販賣之用等語（見偵字16892 卷一第133 至134 頁）。 應予沒收。 16 粉色包裝毒品咖啡包（編號B2） 18包 同上 陳威廷   17 愷他命（編號B3） 30包 同上 陳威廷   18 iPhone 6 手機（IMEI：000000000000000） 1支 同上 陳威廷 被告甲○○供稱均係持以連繫毒品買家之用等語（見偵字16892 卷一第67至68頁），被告陳威廷亦供稱均係持以連繫毒品買家之用等語（見偵字16892 卷一第133 至134 、197 至199 頁），自皆係供本案販賣第三級毒品所用之物。 應予沒收。 19 iPhone 6S 手機（IMEI：000000000000000） 1支 同上 陳威廷  應予沒收。 20 iPhone 6S手機（毀損無法辨識） 1支 同上 陳威廷  應予沒收。 21 帳冊紙 1張 同上 陳威廷 被告陳威廷於警詢中供稱係紀錄109 年5 月14當天買賣紀錄之用（見偵字16892 卷一第133 至134 頁），自係供本案販賣第三級毒品所用之物。 應予沒收。 22 iPhone 11 黑色手機（含0000000000SIM 卡1 枚）（IMEI：000000000000000 ） 1支 新北市○○區○○路0段000號前（車牌號碼：000-0000號自小客車內） 孫郡澤 被告孫郡澤供稱有於本案販毒犯行使用等語（見原訴字卷一第187 頁）。 應予沒收。 23 iPhone 6銀色手機 1支 同上 孫郡澤 被告孫郡澤供稱沒有於本案販毒犯行使用等語（見原訴字卷一第187 頁），且無積極證據足認為供本案犯罪所用之物。 不予沒收。 24 毒品咖啡包（編號A） 50包 新北市○○區○市○路0段00號11樓（車牌號碼：000-0000號自小客車內） 孫郡澤 依內政部警政署刑事警察局109 年6 月29日刑鑑字第0000000000號鑑定書（見偵字16892 卷二第277 至278 頁）鑑定結果： ①毒品咖啡包50包（編號A），檢出第三級毒品4-MMC 及微量甲基-N ,N-二甲基卡西酮成分，驗餘淨重337.95公克，推估驗前4-M MC總純質淨重約3.38公克。 ②愷他命21包（編號B ）及愷他命2 包（編號C ），均檢出第三級毒品愷他命成分，驗餘淨重15.1公克，推估驗前愷他命總純質淨重約14.9公克。 被告孫郡澤供稱於車內扣得之毒品咖啡包50包及愷他命21包係供販賣使用，於住處內扣得之愷他命2 包係供自己施用等語（見偵字16892 卷一第213 頁、原訴字卷一第187 頁）。 應予沒收。 25 愷他命（編號B） 21包 同上 孫郡澤   26 愷他命（編號C） 2包 新北市○○區○市○路0段00號11樓 孫郡澤  不予沒收。 27 現金 56萬3,000元 臺北市○○區○○○路0段00巷00弄0號旁鐵皮屋 丁○○ 被告丁○○供稱係其所有等語（見偵字16892 卷一第287 頁），但無積極證據足認係本案犯罪所得。 不予沒收 28 愷他命 24包 同上 丁○○ 依內政部警政署刑事警察局109 年6 月29日刑鑑字第0000000000號鑑定書（見偵字16892 卷二第279 至282頁）鑑定結果： ①愷他命24包，檢出第三級毒品愷他命成分，驗餘淨重133.07公克，推估驗前愷他命總純質淨重約130.52公克。 ②咖啡包3,358包：Ａ粉色包裝3197包（編號A1～A3197 ）檢出第三級毒品4-MMC 及微量甲基-N ,N-二甲基卡西酮成分，驗餘淨重22515.97公克，推估驗前4-MMC 總純質淨重約225.16公克。Ｂ黑色包裝92包（編號B1～B92 ）檢出第三級毒品4-MMC 及微量甲基-N ,N-二甲基卡西酮成分，驗餘淨重633.29公克，推估驗前4- MMC總純質淨重約6.34公克。Ｃ白色包裝19包（編號C1～C19 ）檢出第三級毒品3,4 亞甲基雙氧苯基乙基胺丁酮及微量芬納西泮成分，驗餘淨重95.96 公克，推估驗前3,4 亞甲基雙氧苯基乙基胺丁酮總純質淨重約0.96公克。Ｄ橘色包裝49包（編號D1～D49 ）檢出第三級毒品4-MMC 及微量硝甲西泮成分，驗餘淨重174.81公克，推估驗前4-MMC 總純質淨重約1.75公克。Ｅ黃色包裝1 包（編號E1）檢出第三級毒品4-MMC 成分，驗餘淨重7.44公克，推估驗前4-MMC 總純質淨重約0.08公克。 被告丁○○供稱係供販賣所用等語（見偵字16892 卷一第287 頁） 應予沒收。 29 咖啡包 3,358包（雖扣押物品目錄表記載毒品咖啡包為3357包，惟依前述之查扣證物位置示意圖及右揭之鑑定書，可知扣案之毒品咖啡包應為3358包） 同上 丁○○   30 K盤 1個 同上 丁○○ 被告丁○○供稱係其所有，但供自己施用所用等語（見偵字16892 卷一第287 頁），且無極證據足認為供本案犯罪所用之物。 不予沒收。 31 磅秤 3臺 同上 丁○○ 被告丁○○供稱係其所有並供本案販毒所用等語（見偵字16892 卷一第287 至288 頁）。 應予沒收。 32 iPhone 手機（含0000000000SIM卡1枚）（IMEI：000000000000000） 1支 同上 丁○○ 被告丁○○供稱係其所有等語（見偵字16892 卷一第287 頁），並供被告丁○○使用於聯繫本案販毒事宜，有被告丁○○扣案手機中微信對話紀錄翻拍照片6 張存卷可考（見偵字16892 卷一第355 至360 頁），自係供本案販毒使用之物。 應予沒收。 33 iPhone 手機（含0000000000SIM卡1枚）（IMEI：000000000000000） 1支 同上 丁○○ 被告丁○○供稱係其所有等語（見偵字16892 卷一第287 頁），但無極證據足認為係供本案犯罪所用之物。 不予沒收。 34 手錶 1支 同上 丁○○ 被告丁○○供稱係其所有等語（見偵字16892 卷一第287 頁），但無極證據足認為係本案犯罪所得或變得之物。 不予沒收。（業由原審以109 年聲字第3702號裁定予以發還） 35 000-0000自用小客車 1臺 同上 丁○○ 被告丁○○供稱係其所有等語（見偵字16892 卷一第287 頁），但無極證據足認為係本案犯罪所得或變得之物。 不予沒收。 36 包裹包裝袋（藍-30×40CM） 1包 同上 丁○○ 被告丁○○供稱係其所有，供包裝欲販賣毒品咖啡包之用等語（見偵字16892 卷一第287 至288 頁），自係供本案販毒使用之物。 應予沒收。 37 包裹包裝袋（粉紅-30×20CM） 1包 同上 丁○○ 被告丁○○供稱係其所有，供包裝欲販賣毒品咖啡包之用等語（見偵字16892 卷一第287 至288 頁），自係供本案販毒使用之物。 應予沒收。 38 iPhone 7Plus 手機（含0000000000SIM卡1枚）（IMEI：000000000000000） 1支 宜蘭縣○○鄉○○路0段000號 林吉祥 被告林吉祥供稱沒有於本案販毒使用等語（見原訴字卷一第187 頁），但無極證據足認為係供本案犯罪所用之物。 不予沒收。 39 iPhone XSMax手機（含0000000000SIM 卡1 枚）（IMEI：000000000000000） 1支 新北市○○區○○○路0 段000 號7 樓 丙○○ 無極證據足認為係供本案犯罪所用之物。 不予沒收。 40 iPhoneX手機 1支 同上 丙○○ 無極證據足認為係供本案犯罪所用之物。 不予沒收。 41 iPhone 6S銀色手機 1支 同上 丙○○ 無極證據足認為係供本案犯罪所用之物。 不予沒收。 42 iPad第六代（序號：000000000000） 1臺 同上 丙○○ 無極證據足認為係供本案犯罪所用之物。 不予沒收。 43 現金 2萬9,000元 同上 丙○○ 無極證據足認為係供本案犯罪所用之物。 不予沒收。 44 iPhone黑色手機 1支  乙○○ 無極證據足認為係供本案犯罪所用之物。（扣押物品清單，偵字16892卷二第335頁） 不予沒收。